【裁判字號】    98,審訴,3536
【裁判日期】    990108
【裁判案由】    毒品危害防制條例
【裁判全文】
臺灣高雄地方法院刑事判決           98年度審訴字第3536號
公  訴  人  臺灣高雄地方法院檢察署檢察官
被      告  甲○○
上列被告因毒品危害防制條例案件，經檢察官提起公訴（98年度
毒偵字第4323號、98年度毒偵字第5019號、98年度毒偵字第5358
號、98年度毒偵字第5555號、98年度毒偵字第5601號），嗣因被
告就被訴事實均為有罪之陳述，經本院告知簡式審判之旨，並聽
取公訴人及被告之意見後，合議庭裁定由受命法官獨任依簡式審
判程序審理，判決如下：
    主  文
甲○○犯施用第一級毒品參罪，均累犯，各處有期徒刑玖月。又
施用第一級毒品，累犯，處有期徒刑拾月，扣案之第一級毒品海
洛因壹包（檢驗前淨重零點零柒肆公克、檢驗後淨重零點零陸肆
公克），沒收銷燬之。又施用第一級毒品，累犯，處有期徒刑拾
月，扣案之第一級毒品海洛因壹包（檢驗前淨重零點零陸陸公克
、檢驗後淨重零點零伍陸公克），沒收銷燬之。應執行有期徒刑
參年肆月，扣案之第一級毒品海洛因貳包（分別為檢驗前淨重分
別為零點零柒肆公克、零點零陸陸公克，檢驗後淨重零點零陸肆
公克、零點零伍陸公克），均沒收銷燬之。
    事  實
一、甲○○前於民國91年間，因施用毒品案件，經本院以91年度
    毒聲字第2364號裁定送勒戒處所施以觀察、勒戒後，認有繼
    續施用毒品之傾向，經本院以91年度毒聲字第5208號裁定令
    入戒治處所施以強制戒治，於92年1 月21日停止強制戒治出
    所，所餘戒治期間付保護管束，於92年8 月21日保護管束期
    滿未經撤銷而執行完畢，由台灣高雄地方法院檢察署檢察官
    以92年度戒毒偵字第811 號為不起訴處分確定。又於93年間
    因竊盜案件（共2 件），經本院以93年度簡字第3874號、93
    年度簡字第5996號各判處有期徒刑3 月、5 月確定；復因施
    用毒品案件，經本院以94年度訴字第341 號判處有期徒刑8
    月確定，後二罪經裁定定應執行刑為有期徒刑1 年確定，合
    併執行於95年3 月25日縮短刑期執行完畢。又因施用毒品、
    竊盜等案件，經本院分別以95年度訴字第3548號、96年度簡
    字第543 號各判處有期徒刑8 月、6 月，嗣經裁定分別減為
    有期徒刑4 月、3 月確定；甲○○另於96年間因施用毒品案
    件，經本院以96年度訴字第1995號判處有期徒刑6 月確定，
    後二罪再經裁定定應執行刑為有期徒刑9 月，且接續上述有
    期徒刑4 月而為執行，於97年4 月9 日縮短刑期執行完畢（
    構成累犯）。詎甲○○不知悔改，竟分別基於施用第一級毒
    品海洛因之犯意，實施下列行為：
(一)、於98年7 月2 日12時許，在高雄縣路竹鄉○○路聖母宮旁，
    以將海洛因置入香煙燃燒後吸食煙氣之方式，施用第一級毒
    品海洛因1 次。嗣於同年7 月5 日15時許，在高雄縣路竹鄉
    ○○村○○路290 號前，因形跡可疑為警盤查，並徵得其同
    意採尿送驗，結果呈嗎啡、可待因陽性反應，始悉上情。
(二)、於同年8 月3 日上午，在高雄縣路竹鄉○○路36巷內，以針
    筒注射之方式，施用第一級毒品海洛因1 次。嗣於同年8 月
    5 日16時10分許，在高雄縣路竹鄉○○路38巷口，因形跡可
    疑為警盤查，並徵得其同意採尿送驗，結果呈嗎啡、可待因
    陽性反應，始悉上情。
(三)、於同年8 月18日17時許，在高雄縣路竹鄉大社村東安宮後方
    的墓園，以針筒注射之方式，施用第一級毒品海洛因1 次。
    嗣於同年8 月19日16時30分許，在高雄縣路竹鄉○○路38巷
    口，因形跡可疑為警盤查，並徵得其同意採尿送驗，結果呈
    嗎啡、可待因陽性反應，始悉上情。
(四)、於同年8 月21日15時許，在高雄縣路竹鄉○○村○○路296
    號住處，以針筒注射之方式，施用第一級毒品海洛因1 次。
    嗣於同年8 月23日15時20分許，在高雄縣路竹鄉○○村○○
    路290 號前，因形跡可疑為警盤查，並當場扣得第一級毒品
    海洛因1 包（檢驗前淨重0.074 公克、檢驗後淨重0.064 公
    克），另徵得其同意採尿送驗，結果呈嗎啡、可待因陽性反
    應，始悉上情。
(五)、於同年8 月29日16時許，在其高雄縣路竹鄉○○村○○路29
    6 號住處，以針筒注射之方式，施用第一級毒品海洛因1 次
    。嗣於同年8 月30日18時30分許，在高雄縣路竹鄉○○路與
    大仁路369 巷口前，因形跡可疑為警盤查，並當場扣得第一
    級毒品海洛因1 包（檢驗前淨重0.066 公克、檢驗後淨重0.
    056 公克），另徵得其同意採尿送驗，結果呈嗎啡、可待因
    陽性反應。
二、案經高雄縣政府警察局湖內分局分別報請臺灣高雄地方法院
    檢察署檢察官偵查起訴。
    理  由
一、本件被告甲○○所犯均係死刑、無期徒刑、最輕本刑為3年
    以上有期徒刑以外之罪，其於準備程序就前揭被訴事實為有
    罪之陳述，經受命法官告知簡式審判程序之旨，並聽取其與
    公訴人之意見後，本院認無不得或不宜改依簡式審判程序進
    行之處，爰依刑事訴訟法第273條之1第1項，裁定本件由受
    命法官獨任進行簡式審判程序，合先敘明。
二、上揭施用第一級毒品之事實，已據被告甲○○於本院審理中
    坦承不諱，且其於查獲時為警所採驗之尿液，分別送往台灣
    檢驗科技股份有限公司以GC /MS方法（氣相層析/質譜儀法
    ）檢驗，結果確呈第一級毒品海洛因代謝後之嗎啡及可待因
    等陽性反應，此有台灣檢驗科技股份有限公司98年7月22日
    、98年8 月19日、98年9 月1 日、98年9 月3 日、98年9 月
    15日所出具之濫用藥物尿液檢驗報告，及高雄縣政府警察局
    湖內分局煙毒、麻藥案件嫌犯代號與真實姓名對照表（代號
    980169 ）、高雄縣政府警察局湖內分局一甲派出所毒品案件
    嫌犯尿液真實姓名對照表（代號980258）、高雄縣政府警察
    局湖內分局煙毒、麻藥案件嫌犯代號與真實姓名對照表（代
    號980278）、（代號980286）、（代號980291）共10份附卷
    可稽，並有白色粉末2 包扣案可憑；另扣案之白色粉末袋2
    包，均係第一級毒品海洛因（分別為檢驗前淨重分別為零點
    零柒肆公克、零點零陸陸公克，檢驗後淨重分別為零點零陸
    肆公克、零點零伍陸公克），此亦有高雄市立凱旋醫院98年
    9 月15日高市凱醫驗字第11127 號、第11121 號濫用藥物成
    品檢驗鑑定書在卷可參，足認被告上開自白核與事證相符。
    又被告曾受如事實欄所載之觀察、勒戒及強制戒治處分，並
    於觀察、勒戒及強制戒治處分執行完畢後5 年內，再犯施用
    毒品罪而經依法追訴處罰完畢等事實，亦有卷附本院院內索
    引卡紀錄表、臺灣高等法院被告前案紀錄表各1 份在卷可按
    。按毒品危害防制條例第20條、第23 條 於93年1 月9 日修
    正施行後，將施用毒品之刑事處遇程序，區分為「初犯」及
    「五年內再犯」、「五年後再犯」3 種，其立法理由謂：「
    初犯」經觀察、勒戒或強制戒治執行完畢釋放後，「五年內
    再犯」者，因其再犯率甚高，原實施之觀察、勒戒及強制戒
    治既已無法收其實效，爰依法追訴或裁定交付審理。至於經
    觀察、勒戒或強制戒治執行完畢釋放後，「五年後再犯」者
    ，前所實施之觀察、勒戒或強制戒治已足以遮斷其施用毒品
    之毒癮，為期自新及協助其斷除毒癮，仍適用「初犯」規定
    ，先經觀察、勒戒或強制戒治之程序。從而依修正後之規定
    ，僅限於「初犯」及「五年後再犯」二種情形，始應先經觀
    察、勒戒或強制戒治程序。倘被告於5年 內已再犯，經依法
    追訴處罰，縱其第3 次再度施用毒品之時間，在初犯經觀察
    、勒戒或強制戒治執行完畢釋放5 年以後，已不合於「五年
    後再犯」之規定，且因已於「五年內再犯」，顯見其再犯率
    甚高，原實施觀察、勒戒或強制戒治，已無法收其實效，即
    應依該條例第10條處罰（最高法院95 年 第7 次刑事庭會議
    決議參照）。從而，被告於前開初犯經觀察、勒戒及強制戒
    治處分執行完畢釋放後「五年內再犯」施用毒品罪，並經依
    法追訴處罰執行完畢，而本件被告再度施用毒品犯行，已不
    合於「五年後再犯」之規定，揆諸前揭說明即應依毒品危害
    防制條例第10條第1 項施用毒品罪加以處罰。職是，本件事
    證明確，被告犯行洵堪認定，應依法論科。
三、核被告所為，均係犯毒品危害防制條例第10條第1項之施用
    第一級毒品罪。其為施用而持有第一級毒品之低度行為，為
    施用第一級毒品之高度行為所吸收，均不另論罪。又被告所
    犯前揭5 罪犯意各別，且行為互殊，應予分論併罰。被告曾
    於93年間因竊盜案件（共2 件），經本院以93年度簡字第
    3874號、93年度簡字第5996號各判處有期徒刑3 月、5 月確
    定；復因施用毒品案件，經本院以94年度訴字第341 號判處
    有期徒刑8 月確定，後二罪經裁定定應執行刑為有期徒刑1
    年確定，合併執行於95年3 月25日縮短刑期執行完畢。又因
    施用毒品、竊盜等案件，經本院分別以95年度訴字第3548號
    96 年 度簡字第543 號各判處有期徒刑8 月、6 月，嗣經裁
    定分別減為有期徒刑4 月、3 月確定；甲○○另於96年間因
    施用毒品案件，經本院以96年度訴字第1995號判處有期徒刑
    6 月確定，後二罪再經裁定定應執行刑為有期徒刑9 月，且
    接續上述有期徒刑4 月而為執行，於97年4 月9 日縮短刑期
    執行完畢，有前開前案紀錄表可按，其於該徒刑執行完畢後
    ，5 年以內故意再犯本件法定刑均為有期徒刑以上之罪，均
    應依刑法第47條第1 項分別論以累犯，並加重其刑。爰審酌
    被告前因施用毒品案件，迭經觀察、勒戒、強制戒治及法院
    科刑判決後，竟再為本件犯行，足見其惡習已深，且戒絕毒
    癮之意志不堅，未能體悟施用毒品對自己、家人造成之傷害
    及社會之負擔，自屬可議；惟念其於犯後態度良好，並能坦
    承犯行及施用毒品本質上係屬戕害自身健康之行為，尚未直
    接危害他人，反社會性程度應屬較低等一切情狀，爰量處如
    主文所示之刑，並定其應執行之刑，以資懲儆。
四、沒收部分：
    末按查獲之第一、二級毒品及專供製造或施用第一、二級毒
    品之器具，不問屬於犯人與否，均沒收銷燬之，毒品危害防
    制條例第18條第1項前段定有明文。查扣案之白色粉末袋2包
    ，經鑑定結果確係第一級毒品海洛因，業如上述，而包裝袋
    與其上殘留之毒品，已難以分析剝離，從而不問屬於犯人與
    否，爰依上開規定宣告沒收銷燬之；而鑑驗所耗損之毒品，
    既已滅失，自無庸宣告沒收銷燬，併此敘明。
據上論斷，應依刑事訴訟法第273條之1第1項、第299條第1項前
段，毒品危害防制條例第10條第1項、第18條第1項前段，刑法第
11條、第47條第1項、第51條第5款、第9款，判決如主文。
本案經檢察官李英霆到庭執行職務。
中    華    民    國    99    年    1    月    8    日
                  刑事第十庭  法  官   李代昌
以上正本證明與原本無異。
如不服本判決應於收受本判決後10日內向本院提出上訴書狀，並
應敘述具體理由，如未敘述上訴理由者，應於上訴期間屆滿後20
日內補提理由書狀於本院（均須按他造當事人之人數附繕本）「
切勿逕送上級法院」。
中    華    民    國    99    年    1    月    8    日
                              書記官   黃振祐
附錄本判決論罪之法條：
毒品危害防制條例第10條第1項
施用第一級毒品者，處6月以上5年以下有期徒刑。
臺灣高雄地方法院刑事判決           98年度審訴字第3536號
                                   98年度審訴字第4484號
公  訴  人  臺灣高雄地方法院檢察署檢察官
被      告  甲○○  男  54歲（民國○○年○月○○日生）
                    身分證統一編號：Ｚ000000000號
                    住高雄縣路竹鄉○○村○○路296號
                   （現在臺灣高雄監獄執行中）
上列被告因毒品危害防制條例案件，經檢察官提起公訴（98年度
毒偵字第4323號、98年度毒偵字第5019號、98年度毒偵字第5358
號、98年度毒偵字第5555號、98年度毒偵字第5601號），嗣因被
告就被訴事實均為有罪之陳述，經本院告知簡式審判之旨，並聽
取公訴人及被告之意見後，合議庭裁定由受命法官獨任依簡式審
判程序審理，判決如下：
    主  文
甲○○犯施用第一級毒品參罪，均累犯，各處有期徒刑玖月。又
施用第一級毒品，累犯，處有期徒刑拾月，扣案之第一級毒品海
洛因壹包（檢驗前淨重零點零柒肆公克、檢驗後淨重零點零陸肆
公克），沒收銷燬之。又施用第一級毒品，累犯，處有期徒刑拾
月，扣案之第一級毒品海洛因壹包（檢驗前淨重零點零陸陸公克
、檢驗後淨重零點零伍陸公克），沒收銷燬之。應執行有期徒刑
參年肆月，扣案之第一級毒品海洛因貳包（分別為檢驗前淨重分
別為零點零柒肆公克、零點零陸陸公克，檢驗後淨重零點零陸肆
公克、零點零伍陸公克），均沒收銷燬之。
    事  實
一、甲○○前於民國91年間，因施用毒品案件，經本院以91年度
    毒聲字第2364號裁定送勒戒處所施以觀察、勒戒後，認有繼
    續施用毒品之傾向，經本院以91年度毒聲字第5208號裁定令
    入戒治處所施以強制戒治，於92年1 月21日停止強制戒治出
    所，所餘戒治期間付保護管束，於92年8 月21日保護管束期
    滿未經撤銷而執行完畢，由台灣高雄地方法院檢察署檢察官
    以92年度戒毒偵字第811 號為不起訴處分確定。又於93年間
    因竊盜案件（共2 件），經本院以93年度簡字第3874號、93
    年度簡字第5996號各判處有期徒刑3 月、5 月確定；復因施
    用毒品案件，經本院以94年度訴字第341 號判處有期徒刑8
    月確定，後二罪經裁定定應執行刑為有期徒刑1 年確定，合
    併執行於95年3 月25日縮短刑期執行完畢。又因施用毒品、
    竊盜等案件，經本院分別以95年度訴字第3548號、96年度簡
    字第543 號各判處有期徒刑8 月、6 月，嗣經裁定分別減為
    有期徒刑4 月、3 月確定；甲○○另於96年間因施用毒品案
    件，經本院以96年度訴字第1995號判處有期徒刑6 月確定，
    後二罪再經裁定定應執行刑為有期徒刑9 月，且接續上述有
    期徒刑4 月而為執行，於97年4 月9 日縮短刑期執行完畢（
    構成累犯）。詎甲○○不知悔改，竟分別基於施用第一級毒
    品海洛因之犯意，實施下列行為：
(一)、於98年7 月2 日12時許，在高雄縣路竹鄉○○路聖母宮旁，
    以將海洛因置入香煙燃燒後吸食煙氣之方式，施用第一級毒
    品海洛因1 次。嗣於同年7 月5 日15時許，在高雄縣路竹鄉
    ○○村○○路290 號前，因形跡可疑為警盤查，並徵得其同
    意採尿送驗，結果呈嗎啡、可待因陽性反應，始悉上情。
(二)、於同年8 月3 日上午，在高雄縣路竹鄉○○路36巷內，以針
    筒注射之方式，施用第一級毒品海洛因1 次。嗣於同年8 月
    5 日16時10分許，在高雄縣路竹鄉○○路38巷口，因形跡可
    疑為警盤查，並徵得其同意採尿送驗，結果呈嗎啡、可待因
    陽性反應，始悉上情。
(三)、於同年8 月18日17時許，在高雄縣路竹鄉大社村東安宮後方
    的墓園，以針筒注射之方式，施用第一級毒品海洛因1 次。
    嗣於同年8 月19日16時30分許，在高雄縣路竹鄉○○路38巷
    口，因形跡可疑為警盤查，並徵得其同意採尿送驗，結果呈
    嗎啡、可待因陽性反應，始悉上情。
(四)、於同年8 月21日15時許，在高雄縣路竹鄉○○村○○路296
    號住處，以針筒注射之方式，施用第一級毒品海洛因1 次。
    嗣於同年8 月23日15時20分許，在高雄縣路竹鄉○○村○○
    路290 號前，因形跡可疑為警盤查，並當場扣得第一級毒品
    海洛因1 包（檢驗前淨重0.074 公克、檢驗後淨重0.064 公
    克），另徵得其同意採尿送驗，結果呈嗎啡、可待因陽性反
    應，始悉上情。
(五)、於同年8 月29日16時許，在其高雄縣路竹鄉○○村○○路29
    6 號住處，以針筒注射之方式，施用第一級毒品海洛因1 次
    。嗣於同年8 月30日18時30分許，在高雄縣路竹鄉○○路與
    大仁路369 巷口前，因形跡可疑為警盤查，並當場扣得第一
    級毒品海洛因1 包（檢驗前淨重0.066 公克、檢驗後淨重0.
    056 公克），另徵得其同意採尿送驗，結果呈嗎啡、可待因
    陽性反應。
二、案經高雄縣政府警察局湖內分局分別報請臺灣高雄地方法院
    檢察署檢察官偵查起訴。
    理  由
一、本件被告甲○○所犯均係死刑、無期徒刑、最輕本刑為3年
    以上有期徒刑以外之罪，其於準備程序就前揭被訴事實為有
    罪之陳述，經受命法官告知簡式審判程序之旨，並聽取其與
    公訴人之意見後，本院認無不得或不宜改依簡式審判程序進
    行之處，爰依刑事訴訟法第273條之1第1項，裁定本件由受
    命法官獨任進行簡式審判程序，合先敘明。
二、上揭施用第一級毒品之事實，已據被告甲○○於本院審理中
    坦承不諱，且其於查獲時為警所採驗之尿液，分別送往台灣
    檢驗科技股份有限公司以GC /MS方法（氣相層析/質譜儀法
    ）檢驗，結果確呈第一級毒品海洛因代謝後之嗎啡及可待因
    等陽性反應，此有台灣檢驗科技股份有限公司98年7月22日
    、98年8 月19日、98年9 月1 日、98年9 月3 日、98年9 月
    15日所出具之濫用藥物尿液檢驗報告，及高雄縣政府警察局
    湖內分局煙毒、麻藥案件嫌犯代號與真實姓名對照表（代號
    980169 ）、高雄縣政府警察局湖內分局一甲派出所毒品案件
    嫌犯尿液真實姓名對照表（代號980258）、高雄縣政府警察
    局湖內分局煙毒、麻藥案件嫌犯代號與真實姓名對照表（代
    號980278）、（代號980286）、（代號980291）共10份附卷
    可稽，並有白色粉末2 包扣案可憑；另扣案之白色粉末袋2
    包，均係第一級毒品海洛因（分別為檢驗前淨重分別為零點
    零柒肆公克、零點零陸陸公克，檢驗後淨重分別為零點零陸
    肆公克、零點零伍陸公克），此亦有高雄市立凱旋醫院98年
    9 月15日高市凱醫驗字第11127 號、第11121 號濫用藥物成
    品檢驗鑑定書在卷可參，足認被告上開自白核與事證相符。
    又被告曾受如事實欄所載之觀察、勒戒及強制戒治處分，並
    於觀察、勒戒及強制戒治處分執行完畢後5 年內，再犯施用
    毒品罪而經依法追訴處罰完畢等事實，亦有卷附本院院內索
    引卡紀錄表、臺灣高等法院被告前案紀錄表各1 份在卷可按
    。按毒品危害防制條例第20條、第23 條 於93年1 月9 日修
    正施行後，將施用毒品之刑事處遇程序，區分為「初犯」及
    「五年內再犯」、「五年後再犯」3 種，其立法理由謂：「
    初犯」經觀察、勒戒或強制戒治執行完畢釋放後，「五年內
    再犯」者，因其再犯率甚高，原實施之觀察、勒戒及強制戒
    治既已無法收其實效，爰依法追訴或裁定交付審理。至於經
    觀察、勒戒或強制戒治執行完畢釋放後，「五年後再犯」者
    ，前所實施之觀察、勒戒或強制戒治已足以遮斷其施用毒品
    之毒癮，為期自新及協助其斷除毒癮，仍適用「初犯」規定
    ，先經觀察、勒戒或強制戒治之程序。從而依修正後之規定
    ，僅限於「初犯」及「五年後再犯」二種情形，始應先經觀
    察、勒戒或強制戒治程序。倘被告於5年 內已再犯，經依法
    追訴處罰，縱其第3 次再度施用毒品之時間，在初犯經觀察
    、勒戒或強制戒治執行完畢釋放5 年以後，已不合於「五年
    後再犯」之規定，且因已於「五年內再犯」，顯見其再犯率
    甚高，原實施觀察、勒戒或強制戒治，已無法收其實效，即
    應依該條例第10條處罰（最高法院95 年 第7 次刑事庭會議
    決議參照）。從而，被告於前開初犯經觀察、勒戒及強制戒
    治處分執行完畢釋放後「五年內再犯」施用毒品罪，並經依
    法追訴處罰執行完畢，而本件被告再度施用毒品犯行，已不
    合於「五年後再犯」之規定，揆諸前揭說明即應依毒品危害
    防制條例第10條第1 項施用毒品罪加以處罰。職是，本件事
    證明確，被告犯行洵堪認定，應依法論科。
三、核被告所為，均係犯毒品危害防制條例第10條第1項之施用
    第一級毒品罪。其為施用而持有第一級毒品之低度行為，為
    施用第一級毒品之高度行為所吸收，均不另論罪。又被告所
    犯前揭5 罪犯意各別，且行為互殊，應予分論併罰。被告曾
    於93年間因竊盜案件（共2 件），經本院以93年度簡字第
    3874號、93年度簡字第5996號各判處有期徒刑3 月、5 月確
    定；復因施用毒品案件，經本院以94年度訴字第341 號判處
    有期徒刑8 月確定，後二罪經裁定定應執行刑為有期徒刑1
    年確定，合併執行於95年3 月25日縮短刑期執行完畢。又因
    施用毒品、竊盜等案件，經本院分別以95年度訴字第3548號
    96 年 度簡字第543 號各判處有期徒刑8 月、6 月，嗣經裁
    定分別減為有期徒刑4 月、3 月確定；甲○○另於96年間因
    施用毒品案件，經本院以96年度訴字第1995號判處有期徒刑
    6 月確定，後二罪再經裁定定應執行刑為有期徒刑9 月，且
    接續上述有期徒刑4 月而為執行，於97年4 月9 日縮短刑期
    執行完畢，有前開前案紀錄表可按，其於該徒刑執行完畢後
    ，5 年以內故意再犯本件法定刑均為有期徒刑以上之罪，均
    應依刑法第47條第1 項分別論以累犯，並加重其刑。爰審酌
    被告前因施用毒品案件，迭經觀察、勒戒、強制戒治及法院
    科刑判決後，竟再為本件犯行，足見其惡習已深，且戒絕毒
    癮之意志不堅，未能體悟施用毒品對自己、家人造成之傷害
    及社會之負擔，自屬可議；惟念其於犯後態度良好，並能坦
    承犯行及施用毒品本質上係屬戕害自身健康之行為，尚未直
    接危害他人，反社會性程度應屬較低等一切情狀，爰量處如
    主文所示之刑，並定其應執行之刑，以資懲儆。
四、沒收部分：
    末按查獲之第一、二級毒品及專供製造或施用第一、二級毒
    品之器具，不問屬於犯人與否，均沒收銷燬之，毒品危害防
    制條例第18條第1項前段定有明文。查扣案之白色粉末袋2包
    ，經鑑定結果確係第一級毒品海洛因，業如上述，而包裝袋
    與其上殘留之毒品，已難以分析剝離，從而不問屬於犯人與
    否，爰依上開規定宣告沒收銷燬之；而鑑驗所耗損之毒品，
    既已滅失，自無庸宣告沒收銷燬，併此敘明。
據上論斷，應依刑事訴訟法第273條之1第1項、第299條第1項前
段，毒品危害防制條例第10條第1項、第18條第1項前段，刑法第
11條、第47條第1項、第51條第5款、第9款，判決如主文。
本案經檢察官李英霆到庭執行職務。
中    華    民    國    99    年    1    月    8    日
                  刑事第十庭  法  官   李代昌
以上正本證明與原本無異。
如不服本判決應於收受本判決後10日內向本院提出上訴書狀，並
應敘述具體理由，如未敘述上訴理由者，應於上訴期間屆滿後20
日內補提理由書狀於本院（均須按他造當事人之人數附繕本）「
切勿逕送上級法院」。
中    華    民    國    99    年    1    月    8    日
                              書記官   黃振祐
附錄本判決論罪之法條：
毒品危害防制條例第10條第1項
施用第一級毒品者，處6月以上5年以下有期徒刑。
臺灣高雄地方法院刑事判決           98年度審訴字第3536號
                                   98年度審訴字第4484號
公  訴  人  臺灣高雄地方法院檢察署檢察官
被      告  甲○○  男  54歲（民國○○年○月○○日生）
                    身分證統一編號：Ｚ000000000號
                    住高雄縣路竹鄉○○村○○路296號
                   （現在臺灣高雄監獄執行中）
上列被告因毒品危害防制條例案件，經檢察官提起公訴（98年度
毒偵字第4323號、98年度毒偵字第5019號、98年度毒偵字第5358
號、98年度毒偵字第5555號、98年度毒偵字第5601號），嗣因被
告就被訴事實均為有罪之陳述，經本院告知簡式審判之旨，並聽
取公訴人及被告之意見後，合議庭裁定由受命法官獨任依簡式審
判程序審理，判決如下：
    主  文
甲○○犯施用第一級毒品參罪，均累犯，各處有期徒刑玖月。又
施用第一級毒品，累犯，處有期徒刑拾月，扣案之第一級毒品海
洛因壹包（檢驗前淨重零點零柒肆公克、檢驗後淨重零點零陸肆
公克），沒收銷燬之。又施用第一級毒品，累犯，處有期徒刑拾
月，扣案之第一級毒品海洛因壹包（檢驗前淨重零點零陸陸公克
、檢驗後淨重零點零伍陸公克），沒收銷燬之。應執行有期徒刑
參年肆月，扣案之第一級毒品海洛因貳包（分別為檢驗前淨重分
別為零點零柒肆公克、零點零陸陸公克，檢驗後淨重零點零陸肆
公克、零點零伍陸公克），均沒收銷燬之。
    事  實
一、甲○○前於民國91年間，因施用毒品案件，經本院以91年度
    毒聲字第2364號裁定送勒戒處所施以觀察、勒戒後，認有繼
    續施用毒品之傾向，經本院以91年度毒聲字第5208號裁定令
    入戒治處所施以強制戒治，於92年1 月21日停止強制戒治出
    所，所餘戒治期間付保護管束，於92年8 月21日保護管束期
    滿未經撤銷而執行完畢，由台灣高雄地方法院檢察署檢察官
    以92年度戒毒偵字第811 號為不起訴處分確定。又於93年間
    因竊盜案件（共2 件），經本院以93年度簡字第3874號、93
    年度簡字第5996號各判處有期徒刑3 月、5 月確定；復因施
    用毒品案件，經本院以94年度訴字第341 號判處有期徒刑8
    月確定，後二罪經裁定定應執行刑為有期徒刑1 年確定，合
    併執行於95年3 月25日縮短刑期執行完畢。又因施用毒品、
    竊盜等案件，經本院分別以95年度訴字第3548號、96年度簡
    字第543 號各判處有期徒刑8 月、6 月，嗣經裁定分別減為
    有期徒刑4 月、3 月確定；甲○○另於96年間因施用毒品案
    件，經本院以96年度訴字第1995號判處有期徒刑6 月確定，
    後二罪再經裁定定應執行刑為有期徒刑9 月，且接續上述有
    期徒刑4 月而為執行，於97年4 月9 日縮短刑期執行完畢（
    構成累犯）。詎甲○○不知悔改，竟分別基於施用第一級毒
    品海洛因之犯意，實施下列行為：
(一)、於98年7 月2 日12時許，在高雄縣路竹鄉○○路聖母宮旁，
    以將海洛因置入香煙燃燒後吸食煙氣之方式，施用第一級毒
    品海洛因1 次。嗣於同年7 月5 日15時許，在高雄縣路竹鄉
    ○○村○○路290 號前，因形跡可疑為警盤查，並徵得其同
    意採尿送驗，結果呈嗎啡、可待因陽性反應，始悉上情。
(二)、於同年8 月3 日上午，在高雄縣路竹鄉○○路36巷內，以針
    筒注射之方式，施用第一級毒品海洛因1 次。嗣於同年8 月
    5 日16時10分許，在高雄縣路竹鄉○○路38巷口，因形跡可
    疑為警盤查，並徵得其同意採尿送驗，結果呈嗎啡、可待因
    陽性反應，始悉上情。
(三)、於同年8 月18日17時許，在高雄縣路竹鄉大社村東安宮後方
    的墓園，以針筒注射之方式，施用第一級毒品海洛因1 次。
    嗣於同年8 月19日16時30分許，在高雄縣路竹鄉○○路38巷
    口，因形跡可疑為警盤查，並徵得其同意採尿送驗，結果呈
    嗎啡、可待因陽性反應，始悉上情。
(四)、於同年8 月21日15時許，在高雄縣路竹鄉○○村○○路296
    號住處，以針筒注射之方式，施用第一級毒品海洛因1 次。
    嗣於同年8 月23日15時20分許，在高雄縣路竹鄉○○村○○
    路290 號前，因形跡可疑為警盤查，並當場扣得第一級毒品
    海洛因1 包（檢驗前淨重0.074 公克、檢驗後淨重0.064 公
    克），另徵得其同意採尿送驗，結果呈嗎啡、可待因陽性反
    應，始悉上情。
(五)、於同年8 月29日16時許，在其高雄縣路竹鄉○○村○○路29
    6 號住處，以針筒注射之方式，施用第一級毒品海洛因1 次
    。嗣於同年8 月30日18時30分許，在高雄縣路竹鄉○○路與
    大仁路369 巷口前，因形跡可疑為警盤查，並當場扣得第一
    級毒品海洛因1 包（檢驗前淨重0.066 公克、檢驗後淨重0.
    056 公克），另徵得其同意採尿送驗，結果呈嗎啡、可待因
    陽性反應。
二、案經高雄縣政府警察局湖內分局分別報請臺灣高雄地方法院
    檢察署檢察官偵查起訴。
    理  由
一、本件被告甲○○所犯均係死刑、無期徒刑、最輕本刑為3年
    以上有期徒刑以外之罪，其於準備程序就前揭被訴事實為有
    罪之陳述，經受命法官告知簡式審判程序之旨，並聽取其與
    公訴人之意見後，本院認無不得或不宜改依簡式審判程序進
    行之處，爰依刑事訴訟法第273條之1第1項，裁定本件由受
    命法官獨任進行簡式審判程序，合先敘明。
二、上揭施用第一級毒品之事實，已據被告甲○○於本院審理中
    坦承不諱，且其於查獲時為警所採驗之尿液，分別送往台灣
    檢驗科技股份有限公司以GC /MS方法（氣相層析/質譜儀法
    ）檢驗，結果確呈第一級毒品海洛因代謝後之嗎啡及可待因
    等陽性反應，此有台灣檢驗科技股份有限公司98年7月22日
    、98年8 月19日、98年9 月1 日、98年9 月3 日、98年9 月
    15日所出具之濫用藥物尿液檢驗報告，及高雄縣政府警察局
    湖內分局煙毒、麻藥案件嫌犯代號與真實姓名對照表（代號
    980169 ）、高雄縣政府警察局湖內分局一甲派出所毒品案件
    嫌犯尿液真實姓名對照表（代號980258）、高雄縣政府警察
    局湖內分局煙毒、麻藥案件嫌犯代號與真實姓名對照表（代
    號980278）、（代號980286）、（代號980291）共10份附卷
    可稽，並有白色粉末2 包扣案可憑；另扣案之白色粉末袋2
    包，均係第一級毒品海洛因（分別為檢驗前淨重分別為零點
    零柒肆公克、零點零陸陸公克，檢驗後淨重分別為零點零陸
    肆公克、零點零伍陸公克），此亦有高雄市立凱旋醫院98年
    9 月15日高市凱醫驗字第11127 號、第11121 號濫用藥物成
    品檢驗鑑定書在卷可參，足認被告上開自白核與事證相符。
    又被告曾受如事實欄所載之觀察、勒戒及強制戒治處分，並
    於觀察、勒戒及強制戒治處分執行完畢後5 年內，再犯施用
    毒品罪而經依法追訴處罰完畢等事實，亦有卷附本院院內索
    引卡紀錄表、臺灣高等法院被告前案紀錄表各1 份在卷可按
    。按毒品危害防制條例第20條、第23 條 於93年1 月9 日修
    正施行後，將施用毒品之刑事處遇程序，區分為「初犯」及
    「五年內再犯」、「五年後再犯」3 種，其立法理由謂：「
    初犯」經觀察、勒戒或強制戒治執行完畢釋放後，「五年內
    再犯」者，因其再犯率甚高，原實施之觀察、勒戒及強制戒
    治既已無法收其實效，爰依法追訴或裁定交付審理。至於經
    觀察、勒戒或強制戒治執行完畢釋放後，「五年後再犯」者
    ，前所實施之觀察、勒戒或強制戒治已足以遮斷其施用毒品
    之毒癮，為期自新及協助其斷除毒癮，仍適用「初犯」規定
    ，先經觀察、勒戒或強制戒治之程序。從而依修正後之規定
    ，僅限於「初犯」及「五年後再犯」二種情形，始應先經觀
    察、勒戒或強制戒治程序。倘被告於5年 內已再犯，經依法
    追訴處罰，縱其第3 次再度施用毒品之時間，在初犯經觀察
    、勒戒或強制戒治執行完畢釋放5 年以後，已不合於「五年
    後再犯」之規定，且因已於「五年內再犯」，顯見其再犯率
    甚高，原實施觀察、勒戒或強制戒治，已無法收其實效，即
    應依該條例第10條處罰（最高法院95 年 第7 次刑事庭會議
    決議參照）。從而，被告於前開初犯經觀察、勒戒及強制戒
    治處分執行完畢釋放後「五年內再犯」施用毒品罪，並經依
    法追訴處罰執行完畢，而本件被告再度施用毒品犯行，已不
    合於「五年後再犯」之規定，揆諸前揭說明即應依毒品危害
    防制條例第10條第1 項施用毒品罪加以處罰。職是，本件事
    證明確，被告犯行洵堪認定，應依法論科。
三、核被告所為，均係犯毒品危害防制條例第10條第1項之施用
    第一級毒品罪。其為施用而持有第一級毒品之低度行為，為
    施用第一級毒品之高度行為所吸收，均不另論罪。又被告所
    犯前揭5 罪犯意各別，且行為互殊，應予分論併罰。被告曾
    於93年間因竊盜案件（共2 件），經本院以93年度簡字第
    3874號、93年度簡字第5996號各判處有期徒刑3 月、5 月確
    定；復因施用毒品案件，經本院以94年度訴字第341 號判處
    有期徒刑8 月確定，後二罪經裁定定應執行刑為有期徒刑1
    年確定，合併執行於95年3 月25日縮短刑期執行完畢。又因
    施用毒品、竊盜等案件，經本院分別以95年度訴字第3548號
    96 年 度簡字第543 號各判處有期徒刑8 月、6 月，嗣經裁
    定分別減為有期徒刑4 月、3 月確定；甲○○另於96年間因
    施用毒品案件，經本院以96年度訴字第1995號判處有期徒刑
    6 月確定，後二罪再經裁定定應執行刑為有期徒刑9 月，且
    接續上述有期徒刑4 月而為執行，於97年4 月9 日縮短刑期
    執行完畢，有前開前案紀錄表可按，其於該徒刑執行完畢後
    ，5 年以內故意再犯本件法定刑均為有期徒刑以上之罪，均
    應依刑法第47條第1 項分別論以累犯，並加重其刑。爰審酌
    被告前因施用毒品案件，迭經觀察、勒戒、強制戒治及法院
    科刑判決後，竟再為本件犯行，足見其惡習已深，且戒絕毒
    癮之意志不堅，未能體悟施用毒品對自己、家人造成之傷害
    及社會之負擔，自屬可議；惟念其於犯後態度良好，並能坦
    承犯行及施用毒品本質上係屬戕害自身健康之行為，尚未直
    接危害他人，反社會性程度應屬較低等一切情狀，爰量處如
    主文所示之刑，並定其應執行之刑，以資懲儆。
四、沒收部分：
    末按查獲之第一、二級毒品及專供製造或施用第一、二級毒
    品之器具，不問屬於犯人與否，均沒收銷燬之，毒品危害防
    制條例第18條第1項前段定有明文。查扣案之白色粉末袋2包
    ，經鑑定結果確係第一級毒品海洛因，業如上述，而包裝袋
    與其上殘留之毒品，已難以分析剝離，從而不問屬於犯人與
    否，爰依上開規定宣告沒收銷燬之；而鑑驗所耗損之毒品，
    既已滅失，自無庸宣告沒收銷燬，併此敘明。
據上論斷，應依刑事訴訟法第273條之1第1項、第299條第1項前
段，毒品危害防制條例第10條第1項、第18條第1項前段，刑法第
11條、第47條第1項、第51條第5款、第9款，判決如主文。
本案經檢察官李英霆到庭執行職務。
中    華    民    國    99    年    1    月    8    日
                  刑事第十庭  法  官   李代昌
以上正本證明與原本無異。
如不服本判決應於收受本判決後10日內向本院提出上訴書狀，並
應敘述具體理由，如未敘述上訴理由者，應於上訴期間屆滿後20
日內補提理由書狀於本院（均須按他造當事人之人數附繕本）「
切勿逕送上級法院」。
中    華    民    國    99    年    1    月    8    日
                              書記官   黃振祐
附錄本判決論罪之法條：
毒品危害防制條例第10條第1項
施用第一級毒品者，處6月以上5年以下有期徒刑。
臺灣高雄地方法院刑事判決           98年度審訴字第3536號
                                   98年度審訴字第4484號
公  訴  人  臺灣高雄地方法院檢察署檢察官
被      告  甲○○  男  54歲（民國○○年○月○○日生）
                    身分證統一編號：Ｚ000000000號
                    住高雄縣路竹鄉○○村○○路296號
                   （現在臺灣高雄監獄執行中）
上列被告因毒品危害防制條例案件，經檢察官提起公訴（98年度
毒偵字第4323號、98年度毒偵字第5019號、98年度毒偵字第5358
號、98年度毒偵字第5555號、98年度毒偵字第5601號），嗣因被
告就被訴事實均為有罪之陳述，經本院告知簡式審判之旨，並聽
取公訴人及被告之意見後，合議庭裁定由受命法官獨任依簡式審
判程序審理，判決如下：
    主  文
甲○○犯施用第一級毒品參罪，均累犯，各處有期徒刑玖月。又
施用第一級毒品，累犯，處有期徒刑拾月，扣案之第一級毒品海
洛因壹包（檢驗前淨重零點零柒肆公克、檢驗後淨重零點零陸肆
公克），沒收銷燬之。又施用第一級毒品，累犯，處有期徒刑拾
月，扣案之第一級毒品海洛因壹包（檢驗前淨重零點零陸陸公克
、檢驗後淨重零點零伍陸公克），沒收銷燬之。應執行有期徒刑
參年肆月，扣案之第一級毒品海洛因貳包（分別為檢驗前淨重分
別為零點零柒肆公克、零點零陸陸公克，檢驗後淨重零點零陸肆
公克、零點零伍陸公克），均沒收銷燬之。
    事  實
一、甲○○前於民國91年間，因施用毒品案件，經本院以91年度
    毒聲字第2364號裁定送勒戒處所施以觀察、勒戒後，認有繼
    續施用毒品之傾向，經本院以91年度毒聲字第5208號裁定令
    入戒治處所施以強制戒治，於92年1 月21日停止強制戒治出
    所，所餘戒治期間付保護管束，於92年8 月21日保護管束期
    滿未經撤銷而執行完畢，由台灣高雄地方法院檢察署檢察官
    以92年度戒毒偵字第811 號為不起訴處分確定。又於93年間
    因竊盜案件（共2 件），經本院以93年度簡字第3874號、93
    年度簡字第5996號各判處有期徒刑3 月、5 月確定；復因施
    用毒品案件，經本院以94年度訴字第341 號判處有期徒刑8
    月確定，後二罪經裁定定應執行刑為有期徒刑1 年確定，合
    併執行於95年3 月25日縮短刑期執行完畢。又因施用毒品、
    竊盜等案件，經本院分別以95年度訴字第3548號、96年度簡
    字第543 號各判處有期徒刑8 月、6 月，嗣經裁定分別減為
    有期徒刑4 月、3 月確定；甲○○另於96年間因施用毒品案
    件，經本院以96年度訴字第1995號判處有期徒刑6 月確定，
    後二罪再經裁定定應執行刑為有期徒刑9 月，且接續上述有
    期徒刑4 月而為執行，於97年4 月9 日縮短刑期執行完畢（
    構成累犯）。詎甲○○不知悔改，竟分別基於施用第一級毒
    品海洛因之犯意，實施下列行為：
(一)、於98年7 月2 日12時許，在高雄縣路竹鄉○○路聖母宮旁，
    以將海洛因置入香煙燃燒後吸食煙氣之方式，施用第一級毒
    品海洛因1 次。嗣於同年7 月5 日15時許，在高雄縣路竹鄉
    ○○村○○路290 號前，因形跡可疑為警盤查，並徵得其同
    意採尿送驗，結果呈嗎啡、可待因陽性反應，始悉上情。
(二)、於同年8 月3 日上午，在高雄縣路竹鄉○○路36巷內，以針
    筒注射之方式，施用第一級毒品海洛因1 次。嗣於同年8 月
    5 日16時10分許，在高雄縣路竹鄉○○路38巷口，因形跡可
    疑為警盤查，並徵得其同意採尿送驗，結果呈嗎啡、可待因
    陽性反應，始悉上情。
(三)、於同年8 月18日17時許，在高雄縣路竹鄉大社村東安宮後方
    的墓園，以針筒注射之方式，施用第一級毒品海洛因1 次。
    嗣於同年8 月19日16時30分許，在高雄縣路竹鄉○○路38巷
    口，因形跡可疑為警盤查，並徵得其同意採尿送驗，結果呈
    嗎啡、可待因陽性反應，始悉上情。
(四)、於同年8 月21日15時許，在高雄縣路竹鄉○○村○○路296
    號住處，以針筒注射之方式，施用第一級毒品海洛因1 次。
    嗣於同年8 月23日15時20分許，在高雄縣路竹鄉○○村○○
    路290 號前，因形跡可疑為警盤查，並當場扣得第一級毒品
    海洛因1 包（檢驗前淨重0.074 公克、檢驗後淨重0.064 公
    克），另徵得其同意採尿送驗，結果呈嗎啡、可待因陽性反
    應，始悉上情。
(五)、於同年8 月29日16時許，在其高雄縣路竹鄉○○村○○路29
    6 號住處，以針筒注射之方式，施用第一級毒品海洛因1 次
    。嗣於同年8 月30日18時30分許，在高雄縣路竹鄉○○路與
    大仁路369 巷口前，因形跡可疑為警盤查，並當場扣得第一
    級毒品海洛因1 包（檢驗前淨重0.066 公克、檢驗後淨重0.
    056 公克），另徵得其同意採尿送驗，結果呈嗎啡、可待因
    陽性反應。
二、案經高雄縣政府警察局湖內分局分別報請臺灣高雄地方法院
    檢察署檢察官偵查起訴。
    理  由
一、本件被告甲○○所犯均係死刑、無期徒刑、最輕本刑為3年
    以上有期徒刑以外之罪，其於準備程序就前揭被訴事實為有
    罪之陳述，經受命法官告知簡式審判程序之旨，並聽取其與
    公訴人之意見後，本院認無不得或不宜改依簡式審判程序進
    行之處，爰依刑事訴訟法第273條之1第1項，裁定本件由受
    命法官獨任進行簡式審判程序，合先敘明。
二、上揭施用第一級毒品之事實，已據被告甲○○於本院審理中
    坦承不諱，且其於查獲時為警所採驗之尿液，分別送往台灣
    檢驗科技股份有限公司以GC /MS方法（氣相層析/質譜儀法
    ）檢驗，結果確呈第一級毒品海洛因代謝後之嗎啡及可待因
    等陽性反應，此有台灣檢驗科技股份有限公司98年7月22日
    、98年8 月19日、98年9 月1 日、98年9 月3 日、98年9 月
    15日所出具之濫用藥物尿液檢驗報告，及高雄縣政府警察局
    湖內分局煙毒、麻藥案件嫌犯代號與真實姓名對照表（代號
    980169 ）、高雄縣政府警察局湖內分局一甲派出所毒品案件
    嫌犯尿液真實姓名對照表（代號980258）、高雄縣政府警察
    局湖內分局煙毒、麻藥案件嫌犯代號與真實姓名對照表（代
    號980278）、（代號980286）、（代號980291）共10份附卷
    可稽，並有白色粉末2 包扣案可憑；另扣案之白色粉末袋2
    包，均係第一級毒品海洛因（分別為檢驗前淨重分別為零點
    零柒肆公克、零點零陸陸公克，檢驗後淨重分別為零點零陸
    肆公克、零點零伍陸公克），此亦有高雄市立凱旋醫院98年
    9 月15日高市凱醫驗字第11127 號、第11121 號濫用藥物成
    品檢驗鑑定書在卷可參，足認被告上開自白核與事證相符。
    又被告曾受如事實欄所載之觀察、勒戒及強制戒治處分，並
    於觀察、勒戒及強制戒治處分執行完畢後5 年內，再犯施用
    毒品罪而經依法追訴處罰完畢等事實，亦有卷附本院院內索
    引卡紀錄表、臺灣高等法院被告前案紀錄表各1 份在卷可按
    。按毒品危害防制條例第20條、第23 條 於93年1 月9 日修
    正施行後，將施用毒品之刑事處遇程序，區分為「初犯」及
    「五年內再犯」、「五年後再犯」3 種，其立法理由謂：「
    初犯」經觀察、勒戒或強制戒治執行完畢釋放後，「五年內
    再犯」者，因其再犯率甚高，原實施之觀察、勒戒及強制戒
    治既已無法收其實效，爰依法追訴或裁定交付審理。至於經
    觀察、勒戒或強制戒治執行完畢釋放後，「五年後再犯」者
    ，前所實施之觀察、勒戒或強制戒治已足以遮斷其施用毒品
    之毒癮，為期自新及協助其斷除毒癮，仍適用「初犯」規定
    ，先經觀察、勒戒或強制戒治之程序。從而依修正後之規定
    ，僅限於「初犯」及「五年後再犯」二種情形，始應先經觀
    察、勒戒或強制戒治程序。倘被告於5年 內已再犯，經依法
    追訴處罰，縱其第3 次再度施用毒品之時間，在初犯經觀察
    、勒戒或強制戒治執行完畢釋放5 年以後，已不合於「五年
    後再犯」之規定，且因已於「五年內再犯」，顯見其再犯率
    甚高，原實施觀察、勒戒或強制戒治，已無法收其實效，即
    應依該條例第10條處罰（最高法院95 年 第7 次刑事庭會議
    決議參照）。從而，被告於前開初犯經觀察、勒戒及強制戒
    治處分執行完畢釋放後「五年內再犯」施用毒品罪，並經依
    法追訴處罰執行完畢，而本件被告再度施用毒品犯行，已不
    合於「五年後再犯」之規定，揆諸前揭說明即應依毒品危害
    防制條例第10條第1 項施用毒品罪加以處罰。職是，本件事
    證明確，被告犯行洵堪認定，應依法論科。
三、核被告所為，均係犯毒品危害防制條例第10條第1項之施用
    第一級毒品罪。其為施用而持有第一級毒品之低度行為，為
    施用第一級毒品之高度行為所吸收，均不另論罪。又被告所
    犯前揭5 罪犯意各別，且行為互殊，應予分論併罰。被告曾
    於93年間因竊盜案件（共2 件），經本院以93年度簡字第
    3874號、93年度簡字第5996號各判處有期徒刑3 月、5 月確
    定；復因施用毒品案件，經本院以94年度訴字第341 號判處
    有期徒刑8 月確定，後二罪經裁定定應執行刑為有期徒刑1
    年確定，合併執行於95年3 月25日縮短刑期執行完畢。又因
    施用毒品、竊盜等案件，經本院分別以95年度訴字第3548號
    96 年 度簡字第543 號各判處有期徒刑8 月、6 月，嗣經裁
    定分別減為有期徒刑4 月、3 月確定；甲○○另於96年間因
    施用毒品案件，經本院以96年度訴字第1995號判處有期徒刑
    6 月確定，後二罪再經裁定定應執行刑為有期徒刑9 月，且
    接續上述有期徒刑4 月而為執行，於97年4 月9 日縮短刑期
    執行完畢，有前開前案紀錄表可按，其於該徒刑執行完畢後
    ，5 年以內故意再犯本件法定刑均為有期徒刑以上之罪，均
    應依刑法第47條第1 項分別論以累犯，並加重其刑。爰審酌
    被告前因施用毒品案件，迭經觀察、勒戒、強制戒治及法院
    科刑判決後，竟再為本件犯行，足見其惡習已深，且戒絕毒
    癮之意志不堅，未能體悟施用毒品對自己、家人造成之傷害
    及社會之負擔，自屬可議；惟念其於犯後態度良好，並能坦
    承犯行及施用毒品本質上係屬戕害自身健康之行為，尚未直
    接危害他人，反社會性程度應屬較低等一切情狀，爰量處如
    主文所示之刑，並定其應執行之刑，以資懲儆。
四、沒收部分：
    末按查獲之第一、二級毒品及專供製造或施用第一、二級毒
    品之器具，不問屬於犯人與否，均沒收銷燬之，毒品危害防
    制條例第18條第1項前段定有明文。查扣案之白色粉末袋2包
    ，經鑑定結果確係第一級毒品海洛因，業如上述，而包裝袋
    與其上殘留之毒品，已難以分析剝離，從而不問屬於犯人與
    否，爰依上開規定宣告沒收銷燬之；而鑑驗所耗損之毒品，
    既已滅失，自無庸宣告沒收銷燬，併此敘明。
據上論斷，應依刑事訴訟法第273條之1第1項、第299條第1項前
段，毒品危害防制條例第10條第1項、第18條第1項前段，刑法第
11條、第47條第1項、第51條第5款、第9款，判決如主文。
本案經檢察官李英霆到庭執行職務。
中    華    民    國    99    年    1    月    8    日
                  刑事第十庭  法  官   李代昌
以上正本證明與原本無異。
如不服本判決應於收受本判決後10日內向本院提出上訴書狀，並
應敘述具體理由，如未敘述上訴理由者，應於上訴期間屆滿後20
日內補提理由書狀於本院（均須按他造當事人之人數附繕本）「
切勿逕送上級法院」。
中    華    民    國    99    年    1    月    8    日
                              書記官   黃振祐
附錄本判決論罪之法條：
毒品危害防制條例第10條第1項
施用第一級毒品者，處6月以上5年以下有期徒刑。
臺灣高雄地方法院刑事判決           98年度審訴字第3536號
                                   98年度審訴字第4484號
公  訴  人  臺灣高雄地方法院檢察署檢察官
被      告  甲○○  男  54歲（民國○○年○月○○日生）
                    身分證統一編號：Ｚ000000000號
                    住高雄縣路竹鄉○○村○○路296號
                   （現在臺灣高雄監獄執行中）
上列被告因毒品危害防制條例案件，經檢察官提起公訴（98年度
毒偵字第4323號、98年度毒偵字第5019號、98年度毒偵字第5358
號、98年度毒偵字第5555號、98年度毒偵字第5601號），嗣因被
告就被訴事實均為有罪之陳述，經本院告知簡式審判之旨，並聽
取公訴人及被告之意見後，合議庭裁定由受命法官獨任依簡式審
判程序審理，判決如下：
    主  文
甲○○犯施用第一級毒品參罪，均累犯，各處有期徒刑玖月。又
施用第一級毒品，累犯，處有期徒刑拾月，扣案之第一級毒品海
洛因壹包（檢驗前淨重零點零柒肆公克、檢驗後淨重零點零陸肆
公克），沒收銷燬之。又施用第一級毒品，累犯，處有期徒刑拾
月，扣案之第一級毒品海洛因壹包（檢驗前淨重零點零陸陸公克
、檢驗後淨重零點零伍陸公克），沒收銷燬之。應執行有期徒刑
參年肆月，扣案之第一級毒品海洛因貳包（分別為檢驗前淨重分
別為零點零柒肆公克、零點零陸陸公克，檢驗後淨重零點零陸肆
公克、零點零伍陸公克），均沒收銷燬之。
    事  實
一、甲○○前於民國91年間，因施用毒品案件，經本院以91年度
    毒聲字第2364號裁定送勒戒處所施以觀察、勒戒後，認有繼
    續施用毒品之傾向，經本院以91年度毒聲字第5208號裁定令
    入戒治處所施以強制戒治，於92年1 月21日停止強制戒治出
    所，所餘戒治期間付保護管束，於92年8 月21日保護管束期
    滿未經撤銷而執行完畢，由台灣高雄地方法院檢察署檢察官
    以92年度戒毒偵字第811 號為不起訴處分確定。又於93年間
    因竊盜案件（共2 件），經本院以93年度簡字第3874號、93
    年度簡字第5996號各判處有期徒刑3 月、5 月確定；復因施
    用毒品案件，經本院以94年度訴字第341 號判處有期徒刑8
    月確定，後二罪經裁定定應執行刑為有期徒刑1 年確定，合
    併執行於95年3 月25日縮短刑期執行完畢。又因施用毒品、
    竊盜等案件，經本院分別以95年度訴字第3548號、96年度簡
    字第543 號各判處有期徒刑8 月、6 月，嗣經裁定分別減為
    有期徒刑4 月、3 月確定；甲○○另於96年間因施用毒品案
    件，經本院以96年度訴字第1995號判處有期徒刑6 月確定，
    後二罪再經裁定定應執行刑為有期徒刑9 月，且接續上述有
    期徒刑4 月而為執行，於97年4 月9 日縮短刑期執行完畢（
    構成累犯）。詎甲○○不知悔改，竟分別基於施用第一級毒
    品海洛因之犯意，實施下列行為：
(一)、於98年7 月2 日12時許，在高雄縣路竹鄉○○路聖母宮旁，
    以將海洛因置入香煙燃燒後吸食煙氣之方式，施用第一級毒
    品海洛因1 次。嗣於同年7 月5 日15時許，在高雄縣路竹鄉
    ○○村○○路290 號前，因形跡可疑為警盤查，並徵得其同
    意採尿送驗，結果呈嗎啡、可待因陽性反應，始悉上情。
(二)、於同年8 月3 日上午，在高雄縣路竹鄉○○路36巷內，以針
    筒注射之方式，施用第一級毒品海洛因1 次。嗣於同年8 月
    5 日16時10分許，在高雄縣路竹鄉○○路38巷口，因形跡可
    疑為警盤查，並徵得其同意採尿送驗，結果呈嗎啡、可待因
    陽性反應，始悉上情。
(三)、於同年8 月18日17時許，在高雄縣路竹鄉大社村東安宮後方
    的墓園，以針筒注射之方式，施用第一級毒品海洛因1 次。
    嗣於同年8 月19日16時30分許，在高雄縣路竹鄉○○路38巷
    口，因形跡可疑為警盤查，並徵得其同意採尿送驗，結果呈
    嗎啡、可待因陽性反應，始悉上情。
(四)、於同年8 月21日15時許，在高雄縣路竹鄉○○村○○路296
    號住處，以針筒注射之方式，施用第一級毒品海洛因1 次。
    嗣於同年8 月23日15時20分許，在高雄縣路竹鄉○○村○○
    路290 號前，因形跡可疑為警盤查，並當場扣得第一級毒品
    海洛因1 包（檢驗前淨重0.074 公克、檢驗後淨重0.064 公
    克），另徵得其同意採尿送驗，結果呈嗎啡、可待因陽性反
    應，始悉上情。
(五)、於同年8 月29日16時許，在其高雄縣路竹鄉○○村○○路29
    6 號住處，以針筒注射之方式，施用第一級毒品海洛因1 次
    。嗣於同年8 月30日18時30分許，在高雄縣路竹鄉○○路與
    大仁路369 巷口前，因形跡可疑為警盤查，並當場扣得第一
    級毒品海洛因1 包（檢驗前淨重0.066 公克、檢驗後淨重0.
    056 公克），另徵得其同意採尿送驗，結果呈嗎啡、可待因
    陽性反應。
二、案經高雄縣政府警察局湖內分局分別報請臺灣高雄地方法院
    檢察署檢察官偵查起訴。
    理  由
一、本件被告甲○○所犯均係死刑、無期徒刑、最輕本刑為3年
    以上有期徒刑以外之罪，其於準備程序就前揭被訴事實為有
    罪之陳述，經受命法官告知簡式審判程序之旨，並聽取其與
    公訴人之意見後，本院認無不得或不宜改依簡式審判程序進
    行之處，爰依刑事訴訟法第273條之1第1項，裁定本件由受
    命法官獨任進行簡式審判程序，合先敘明。
二、上揭施用第一級毒品之事實，已據被告甲○○於本院審理中
    坦承不諱，且其於查獲時為警所採驗之尿液，分別送往台灣
    檢驗科技股份有限公司以GC /MS方法（氣相層析/質譜儀法
    ）檢驗，結果確呈第一級毒品海洛因代謝後之嗎啡及可待因
    等陽性反應，此有台灣檢驗科技股份有限公司98年7月22日
    、98年8 月19日、98年9 月1 日、98年9 月3 日、98年9 月
    15日所出具之濫用藥物尿液檢驗報告，及高雄縣政府警察局
    湖內分局煙毒、麻藥案件嫌犯代號與真實姓名對照表（代號
    980169 ）、高雄縣政府警察局湖內分局一甲派出所毒品案件
    嫌犯尿液真實姓名對照表（代號980258）、高雄縣政府警察
    局湖內分局煙毒、麻藥案件嫌犯代號與真實姓名對照表（代
    號980278）、（代號980286）、（代號980291）共10份附卷
    可稽，並有白色粉末2 包扣案可憑；另扣案之白色粉末袋2
    包，均係第一級毒品海洛因（分別為檢驗前淨重分別為零點
    零柒肆公克、零點零陸陸公克，檢驗後淨重分別為零點零陸
    肆公克、零點零伍陸公克），此亦有高雄市立凱旋醫院98年
    9 月15日高市凱醫驗字第11127 號、第11121 號濫用藥物成
    品檢驗鑑定書在卷可參，足認被告上開自白核與事證相符。
    又被告曾受如事實欄所載之觀察、勒戒及強制戒治處分，並
    於觀察、勒戒及強制戒治處分執行完畢後5 年內，再犯施用
    毒品罪而經依法追訴處罰完畢等事實，亦有卷附本院院內索
    引卡紀錄表、臺灣高等法院被告前案紀錄表各1 份在卷可按
    。按毒品危害防制條例第20條、第23 條 於93年1 月9 日修
    正施行後，將施用毒品之刑事處遇程序，區分為「初犯」及
    「五年內再犯」、「五年後再犯」3 種，其立法理由謂：「
    初犯」經觀察、勒戒或強制戒治執行完畢釋放後，「五年內
    再犯」者，因其再犯率甚高，原實施之觀察、勒戒及強制戒
    治既已無法收其實效，爰依法追訴或裁定交付審理。至於經
    觀察、勒戒或強制戒治執行完畢釋放後，「五年後再犯」者
    ，前所實施之觀察、勒戒或強制戒治已足以遮斷其施用毒品
    之毒癮，為期自新及協助其斷除毒癮，仍適用「初犯」規定
    ，先經觀察、勒戒或強制戒治之程序。從而依修正後之規定
    ，僅限於「初犯」及「五年後再犯」二種情形，始應先經觀
    察、勒戒或強制戒治程序。倘被告於5年 內已再犯，經依法
    追訴處罰，縱其第3 次再度施用毒品之時間，在初犯經觀察
    、勒戒或強制戒治執行完畢釋放5 年以後，已不合於「五年
    後再犯」之規定，且因已於「五年內再犯」，顯見其再犯率
    甚高，原實施觀察、勒戒或強制戒治，已無法收其實效，即
    應依該條例第10條處罰（最高法院95 年 第7 次刑事庭會議
    決議參照）。從而，被告於前開初犯經觀察、勒戒及強制戒
    治處分執行完畢釋放後「五年內再犯」施用毒品罪，並經依
    法追訴處罰執行完畢，而本件被告再度施用毒品犯行，已不
    合於「五年後再犯」之規定，揆諸前揭說明即應依毒品危害
    防制條例第10條第1 項施用毒品罪加以處罰。職是，本件事
    證明確，被告犯行洵堪認定，應依法論科。
三、核被告所為，均係犯毒品危害防制條例第10條第1項之施用
    第一級毒品罪。其為施用而持有第一級毒品之低度行為，為
    施用第一級毒品之高度行為所吸收，均不另論罪。又被告所
    犯前揭5 罪犯意各別，且行為互殊，應予分論併罰。被告曾
    於93年間因竊盜案件（共2 件），經本院以93年度簡字第
    3874號、93年度簡字第5996號各判處有期徒刑3 月、5 月確
    定；復因施用毒品案件，經本院以94年度訴字第341 號判處
    有期徒刑8 月確定，後二罪經裁定定應執行刑為有期徒刑1
    年確定，合併執行於95年3 月25日縮短刑期執行完畢。又因
    施用毒品、竊盜等案件，經本院分別以95年度訴字第3548號
    96 年 度簡字第543 號各判處有期徒刑8 月、6 月，嗣經裁
    定分別減為有期徒刑4 月、3 月確定；甲○○另於96年間因
    施用毒品案件，經本院以96年度訴字第1995號判處有期徒刑
    6 月確定，後二罪再經裁定定應執行刑為有期徒刑9 月，且
    接續上述有期徒刑4 月而為執行，於97年4 月9 日縮短刑期
    執行完畢，有前開前案紀錄表可按，其於該徒刑執行完畢後
    ，5 年以內故意再犯本件法定刑均為有期徒刑以上之罪，均
    應依刑法第47條第1 項分別論以累犯，並加重其刑。爰審酌
    被告前因施用毒品案件，迭經觀察、勒戒、強制戒治及法院
    科刑判決後，竟再為本件犯行，足見其惡習已深，且戒絕毒
    癮之意志不堅，未能體悟施用毒品對自己、家人造成之傷害
    及社會之負擔，自屬可議；惟念其於犯後態度良好，並能坦
    承犯行及施用毒品本質上係屬戕害自身健康之行為，尚未直
    接危害他人，反社會性程度應屬較低等一切情狀，爰量處如
    主文所示之刑，並定其應執行之刑，以資懲儆。
四、沒收部分：
    末按查獲之第一、二級毒品及專供製造或施用第一、二級毒
    品之器具，不問屬於犯人與否，均沒收銷燬之，毒品危害防
    制條例第18條第1項前段定有明文。查扣案之白色粉末袋2包
    ，經鑑定結果確係第一級毒品海洛因，業如上述，而包裝袋
    與其上殘留之毒品，已難以分析剝離，從而不問屬於犯人與
    否，爰依上開規定宣告沒收銷燬之；而鑑驗所耗損之毒品，
    既已滅失，自無庸宣告沒收銷燬，併此敘明。
據上論斷，應依刑事訴訟法第273條之1第1項、第299條第1項前
段，毒品危害防制條例第10條第1項、第18條第1項前段，刑法第
11條、第47條第1項、第51條第5款、第9款，判決如主文。
本案經檢察官李英霆到庭執行職務。
中    華    民    國    99    年    1    月    8    日
                  刑事第十庭  法  官   李代昌
以上正本證明與原本無異。
如不服本判決應於收受本判決後10日內向本院提出上訴書狀，並
應敘述具體理由，如未敘述上訴理由者，應於上訴期間屆滿後20
日內補提理由書狀於本院（均須按他造當事人之人數附繕本）「
切勿逕送上級法院」。
中    華    民    國    99    年    1    月    8    日
                              書記官   黃振祐
附錄本判決論罪之法條：
毒品危害防制條例第10條第1項
施用第一級毒品者，處6月以上5年以下有期徒刑。
臺灣高雄地方法院刑事判決           98年度審訴字第3536號
                                   98年度審訴字第4484號
公  訴  人  臺灣高雄地方法院檢察署檢察官
被      告  甲○○  男  54歲（民國○○年○月○○日生）
                    身分證統一編號：Ｚ000000000號
                    住高雄縣路竹鄉○○村○○路296號
                   （現在臺灣高雄監獄執行中）
上列被告因毒品危害防制條例案件，經檢察官提起公訴（98年度
毒偵字第4323號、98年度毒偵字第5019號、98年度毒偵字第5358
號、98年度毒偵字第5555號、98年度毒偵字第5601號），嗣因被
告就被訴事實均為有罪之陳述，經本院告知簡式審判之旨，並聽
取公訴人及被告之意見後，合議庭裁定由受命法官獨任依簡式審
判程序審理，判決如下：
    主  文
甲○○犯施用第一級毒品參罪，均累犯，各處有期徒刑玖月。又
施用第一級毒品，累犯，處有期徒刑拾月，扣案之第一級毒品海
洛因壹包（檢驗前淨重零點零柒肆公克、檢驗後淨重零點零陸肆
公克），沒收銷燬之。又施用第一級毒品，累犯，處有期徒刑拾
月，扣案之第一級毒品海洛因壹包（檢驗前淨重零點零陸陸公克
、檢驗後淨重零點零伍陸公克），沒收銷燬之。應執行有期徒刑
參年肆月，扣案之第一級毒品海洛因貳包（分別為檢驗前淨重分
別為零點零柒肆公克、零點零陸陸公克，檢驗後淨重零點零陸肆
公克、零點零伍陸公克），均沒收銷燬之。
    事  實
一、甲○○前於民國91年間，因施用毒品案件，經本院以91年度
    毒聲字第2364號裁定送勒戒處所施以觀察、勒戒後，認有繼
    續施用毒品之傾向，經本院以91年度毒聲字第5208號裁定令
    入戒治處所施以強制戒治，於92年1 月21日停止強制戒治出
    所，所餘戒治期間付保護管束，於92年8 月21日保護管束期
    滿未經撤銷而執行完畢，由台灣高雄地方法院檢察署檢察官
    以92年度戒毒偵字第811 號為不起訴處分確定。又於93年間
    因竊盜案件（共2 件），經本院以93年度簡字第3874號、93
    年度簡字第5996號各判處有期徒刑3 月、5 月確定；復因施
    用毒品案件，經本院以94年度訴字第341 號判處有期徒刑8
    月確定，後二罪經裁定定應執行刑為有期徒刑1 年確定，合
    併執行於95年3 月25日縮短刑期執行完畢。又因施用毒品、
    竊盜等案件，經本院分別以95年度訴字第3548號、96年度簡
    字第543 號各判處有期徒刑8 月、6 月，嗣經裁定分別減為
    有期徒刑4 月、3 月確定；甲○○另於96年間因施用毒品案
    件，經本院以96年度訴字第1995號判處有期徒刑6 月確定，
    後二罪再經裁定定應執行刑為有期徒刑9 月，且接續上述有
    期徒刑4 月而為執行，於97年4 月9 日縮短刑期執行完畢（
    構成累犯）。詎甲○○不知悔改，竟分別基於施用第一級毒
    品海洛因之犯意，實施下列行為：
(一)、於98年7 月2 日12時許，在高雄縣路竹鄉○○路聖母宮旁，
    以將海洛因置入香煙燃燒後吸食煙氣之方式，施用第一級毒
    品海洛因1 次。嗣於同年7 月5 日15時許，在高雄縣路竹鄉
    ○○村○○路290 號前，因形跡可疑為警盤查，並徵得其同
    意採尿送驗，結果呈嗎啡、可待因陽性反應，始悉上情。
(二)、於同年8 月3 日上午，在高雄縣路竹鄉○○路36巷內，以針
    筒注射之方式，施用第一級毒品海洛因1 次。嗣於同年8 月
    5 日16時10分許，在高雄縣路竹鄉○○路38巷口，因形跡可
    疑為警盤查，並徵得其同意採尿送驗，結果呈嗎啡、可待因
    陽性反應，始悉上情。
(三)、於同年8 月18日17時許，在高雄縣路竹鄉大社村東安宮後方
    的墓園，以針筒注射之方式，施用第一級毒品海洛因1 次。
    嗣於同年8 月19日16時30分許，在高雄縣路竹鄉○○路38巷
    口，因形跡可疑為警盤查，並徵得其同意採尿送驗，結果呈
    嗎啡、可待因陽性反應，始悉上情。
(四)、於同年8 月21日15時許，在高雄縣路竹鄉○○村○○路296
    號住處，以針筒注射之方式，施用第一級毒品海洛因1 次。
    嗣於同年8 月23日15時20分許，在高雄縣路竹鄉○○村○○
    路290 號前，因形跡可疑為警盤查，並當場扣得第一級毒品
    海洛因1 包（檢驗前淨重0.074 公克、檢驗後淨重0.064 公
    克），另徵得其同意採尿送驗，結果呈嗎啡、可待因陽性反
    應，始悉上情。
(五)、於同年8 月29日16時許，在其高雄縣路竹鄉○○村○○路29
    6 號住處，以針筒注射之方式，施用第一級毒品海洛因1 次
    。嗣於同年8 月30日18時30分許，在高雄縣路竹鄉○○路與
    大仁路369 巷口前，因形跡可疑為警盤查，並當場扣得第一
    級毒品海洛因1 包（檢驗前淨重0.066 公克、檢驗後淨重0.
    056 公克），另徵得其同意採尿送驗，結果呈嗎啡、可待因
    陽性反應。
二、案經高雄縣政府警察局湖內分局分別報請臺灣高雄地方法院
    檢察署檢察官偵查起訴。
    理  由
一、本件被告甲○○所犯均係死刑、無期徒刑、最輕本刑為3年
    以上有期徒刑以外之罪，其於準備程序就前揭被訴事實為有
    罪之陳述，經受命法官告知簡式審判程序之旨，並聽取其與
    公訴人之意見後，本院認無不得或不宜改依簡式審判程序進
    行之處，爰依刑事訴訟法第273條之1第1項，裁定本件由受
    命法官獨任進行簡式審判程序，合先敘明。
二、上揭施用第一級毒品之事實，已據被告甲○○於本院審理中
    坦承不諱，且其於查獲時為警所採驗之尿液，分別送往台灣
    檢驗科技股份有限公司以GC /MS方法（氣相層析/質譜儀法
    ）檢驗，結果確呈第一級毒品海洛因代謝後之嗎啡及可待因
    等陽性反應，此有台灣檢驗科技股份有限公司98年7月22日
    、98年8 月19日、98年9 月1 日、98年9 月3 日、98年9 月
    15日所出具之濫用藥物尿液檢驗報告，及高雄縣政府警察局
    湖內分局煙毒、麻藥案件嫌犯代號與真實姓名對照表（代號
    980169 ）、高雄縣政府警察局湖內分局一甲派出所毒品案件
    嫌犯尿液真實姓名對照表（代號980258）、高雄縣政府警察
    局湖內分局煙毒、麻藥案件嫌犯代號與真實姓名對照表（代
    號980278）、（代號980286）、（代號980291）共10份附卷
    可稽，並有白色粉末2 包扣案可憑；另扣案之白色粉末袋2
    包，均係第一級毒品海洛因（分別為檢驗前淨重分別為零點
    零柒肆公克、零點零陸陸公克，檢驗後淨重分別為零點零陸
    肆公克、零點零伍陸公克），此亦有高雄市立凱旋醫院98年
    9 月15日高市凱醫驗字第11127 號、第11121 號濫用藥物成
    品檢驗鑑定書在卷可參，足認被告上開自白核與事證相符。
    又被告曾受如事實欄所載之觀察、勒戒及強制戒治處分，並
    於觀察、勒戒及強制戒治處分執行完畢後5 年內，再犯施用
    毒品罪而經依法追訴處罰完畢等事實，亦有卷附本院院內索
    引卡紀錄表、臺灣高等法院被告前案紀錄表各1 份在卷可按
    。按毒品危害防制條例第20條、第23 條 於93年1 月9 日修
    正施行後，將施用毒品之刑事處遇程序，區分為「初犯」及
    「五年內再犯」、「五年後再犯」3 種，其立法理由謂：「
    初犯」經觀察、勒戒或強制戒治執行完畢釋放後，「五年內
    再犯」者，因其再犯率甚高，原實施之觀察、勒戒及強制戒
    治既已無法收其實效，爰依法追訴或裁定交付審理。至於經
    觀察、勒戒或強制戒治執行完畢釋放後，「五年後再犯」者
    ，前所實施之觀察、勒戒或強制戒治已足以遮斷其施用毒品
    之毒癮，為期自新及協助其斷除毒癮，仍適用「初犯」規定
    ，先經觀察、勒戒或強制戒治之程序。從而依修正後之規定
    ，僅限於「初犯」及「五年後再犯」二種情形，始應先經觀
    察、勒戒或強制戒治程序。倘被告於5年 內已再犯，經依法
    追訴處罰，縱其第3 次再度施用毒品之時間，在初犯經觀察
    、勒戒或強制戒治執行完畢釋放5 年以後，已不合於「五年
    後再犯」之規定，且因已於「五年內再犯」，顯見其再犯率
    甚高，原實施觀察、勒戒或強制戒治，已無法收其實效，即
    應依該條例第10條處罰（最高法院95 年 第7 次刑事庭會議
    決議參照）。從而，被告於前開初犯經觀察、勒戒及強制戒
    治處分執行完畢釋放後「五年內再犯」施用毒品罪，並經依
    法追訴處罰執行完畢，而本件被告再度施用毒品犯行，已不
    合於「五年後再犯」之規定，揆諸前揭說明即應依毒品危害
    防制條例第10條第1 項施用毒品罪加以處罰。職是，本件事
    證明確，被告犯行洵堪認定，應依法論科。
三、核被告所為，均係犯毒品危害防制條例第10條第1項之施用
    第一級毒品罪。其為施用而持有第一級毒品之低度行為，為
    施用第一級毒品之高度行為所吸收，均不另論罪。又被告所
    犯前揭5 罪犯意各別，且行為互殊，應予分論併罰。被告曾
    於93年間因竊盜案件（共2 件），經本院以93年度簡字第
    3874號、93年度簡字第5996號各判處有期徒刑3 月、5 月確
    定；復因施用毒品案件，經本院以94年度訴字第341 號判處
    有期徒刑8 月確定，後二罪經裁定定應執行刑為有期徒刑1
    年確定，合併執行於95年3 月25日縮短刑期執行完畢。又因
    施用毒品、竊盜等案件，經本院分別以95年度訴字第3548號
    96 年 度簡字第543 號各判處有期徒刑8 月、6 月，嗣經裁
    定分別減為有期徒刑4 月、3 月確定；甲○○另於96年間因
    施用毒品案件，經本院以96年度訴字第1995號判處有期徒刑
    6 月確定，後二罪再經裁定定應執行刑為有期徒刑9 月，且
    接續上述有期徒刑4 月而為執行，於97年4 月9 日縮短刑期
    執行完畢，有前開前案紀錄表可按，其於該徒刑執行完畢後
    ，5 年以內故意再犯本件法定刑均為有期徒刑以上之罪，均
    應依刑法第47條第1 項分別論以累犯，並加重其刑。爰審酌
    被告前因施用毒品案件，迭經觀察、勒戒、強制戒治及法院
    科刑判決後，竟再為本件犯行，足見其惡習已深，且戒絕毒
    癮之意志不堅，未能體悟施用毒品對自己、家人造成之傷害
    及社會之負擔，自屬可議；惟念其於犯後態度良好，並能坦
    承犯行及施用毒品本質上係屬戕害自身健康之行為，尚未直
    接危害他人，反社會性程度應屬較低等一切情狀，爰量處如
    主文所示之刑，並定其應執行之刑，以資懲儆。
四、沒收部分：
    末按查獲之第一、二級毒品及專供製造或施用第一、二級毒
    品之器具，不問屬於犯人與否，均沒收銷燬之，毒品危害防
    制條例第18條第1項前段定有明文。查扣案之白色粉末袋2包
    ，經鑑定結果確係第一級毒品海洛因，業如上述，而包裝袋
    與其上殘留之毒品，已難以分析剝離，從而不問屬於犯人與
    否，爰依上開規定宣告沒收銷燬之；而鑑驗所耗損之毒品，
    既已滅失，自無庸宣告沒收銷燬，併此敘明。
據上論斷，應依刑事訴訟法第273條之1第1項、第299條第1項前
段，毒品危害防制條例第10條第1項、第18條第1項前段，刑法第
11條、第47條第1項、第51條第5款、第9款，判決如主文。
本案經檢察官李英霆到庭執行職務。
中    華    民    國    99    年    1    月    8    日
                  刑事第十庭  法  官   李代昌
以上正本證明與原本無異。
如不服本判決應於收受本判決後10日內向本院提出上訴書狀，並
應敘述具體理由，如未敘述上訴理由者，應於上訴期間屆滿後20
日內補提理由書狀於本院（均須按他造當事人之人數附繕本）「
切勿逕送上級法院」。
中    華    民    國    99    年    1    月    8    日
                              書記官   黃振祐
附錄本判決論罪之法條：
毒品危害防制條例第10條第1項
施用第一級毒品者，處6月以上5年以下有期徒刑。
臺灣高雄地方法院刑事判決           98年度審訴字第3536號
                                   98年度審訴字第4484號
公  訴  人  臺灣高雄地方法院檢察署檢察官
被      告  甲○○  男  54歲（民國○○年○月○○日生）
                    身分證統一編號：Ｚ000000000號
                    住高雄縣路竹鄉○○村○○路296號
                   （現在臺灣高雄監獄執行中）
上列被告因毒品危害防制條例案件，經檢察官提起公訴（98年度
毒偵字第4323號、98年度毒偵字第5019號、98年度毒偵字第5358
號、98年度毒偵字第5555號、98年度毒偵字第5601號），嗣因被
告就被訴事實均為有罪之陳述，經本院告知簡式審判之旨，並聽
取公訴人及被告之意見後，合議庭裁定由受命法官獨任依簡式審
判程序審理，判決如下：
    主  文
甲○○犯施用第一級毒品參罪，均累犯，各處有期徒刑玖月。又
施用第一級毒品，累犯，處有期徒刑拾月，扣案之第一級毒品海
洛因壹包（檢驗前淨重零點零柒肆公克、檢驗後淨重零點零陸肆
公克），沒收銷燬之。又施用第一級毒品，累犯，處有期徒刑拾
月，扣案之第一級毒品海洛因壹包（檢驗前淨重零點零陸陸公克
、檢驗後淨重零點零伍陸公克），沒收銷燬之。應執行有期徒刑
參年肆月，扣案之第一級毒品海洛因貳包（分別為檢驗前淨重分
別為零點零柒肆公克、零點零陸陸公克，檢驗後淨重零點零陸肆
公克、零點零伍陸公克），均沒收銷燬之。
    事  實
一、甲○○前於民國91年間，因施用毒品案件，經本院以91年度
    毒聲字第2364號裁定送勒戒處所施以觀察、勒戒後，認有繼
    續施用毒品之傾向，經本院以91年度毒聲字第5208號裁定令
    入戒治處所施以強制戒治，於92年1 月21日停止強制戒治出
    所，所餘戒治期間付保護管束，於92年8 月21日保護管束期
    滿未經撤銷而執行完畢，由台灣高雄地方法院檢察署檢察官
    以92年度戒毒偵字第811 號為不起訴處分確定。又於93年間
    因竊盜案件（共2 件），經本院以93年度簡字第3874號、93
    年度簡字第5996號各判處有期徒刑3 月、5 月確定；復因施
    用毒品案件，經本院以94年度訴字第341 號判處有期徒刑8
    月確定，後二罪經裁定定應執行刑為有期徒刑1 年確定，合
    併執行於95年3 月25日縮短刑期執行完畢。又因施用毒品、
    竊盜等案件，經本院分別以95年度訴字第3548號、96年度簡
    字第543 號各判處有期徒刑8 月、6 月，嗣經裁定分別減為
    有期徒刑4 月、3 月確定；甲○○另於96年間因施用毒品案
    件，經本院以96年度訴字第1995號判處有期徒刑6 月確定，
    後二罪再經裁定定應執行刑為有期徒刑9 月，且接續上述有
    期徒刑4 月而為執行，於97年4 月9 日縮短刑期執行完畢（
    構成累犯）。詎甲○○不知悔改，竟分別基於施用第一級毒
    品海洛因之犯意，實施下列行為：
(一)、於98年7 月2 日12時許，在高雄縣路竹鄉○○路聖母宮旁，
    以將海洛因置入香煙燃燒後吸食煙氣之方式，施用第一級毒
    品海洛因1 次。嗣於同年7 月5 日15時許，在高雄縣路竹鄉
    ○○村○○路290 號前，因形跡可疑為警盤查，並徵得其同
    意採尿送驗，結果呈嗎啡、可待因陽性反應，始悉上情。
(二)、於同年8 月3 日上午，在高雄縣路竹鄉○○路36巷內，以針
    筒注射之方式，施用第一級毒品海洛因1 次。嗣於同年8 月
    5 日16時10分許，在高雄縣路竹鄉○○路38巷口，因形跡可
    疑為警盤查，並徵得其同意採尿送驗，結果呈嗎啡、可待因
    陽性反應，始悉上情。
(三)、於同年8 月18日17時許，在高雄縣路竹鄉大社村東安宮後方
    的墓園，以針筒注射之方式，施用第一級毒品海洛因1 次。
    嗣於同年8 月19日16時30分許，在高雄縣路竹鄉○○路38巷
    口，因形跡可疑為警盤查，並徵得其同意採尿送驗，結果呈
    嗎啡、可待因陽性反應，始悉上情。
(四)、於同年8 月21日15時許，在高雄縣路竹鄉○○村○○路296
    號住處，以針筒注射之方式，施用第一級毒品海洛因1 次。
    嗣於同年8 月23日15時20分許，在高雄縣路竹鄉○○村○○
    路290 號前，因形跡可疑為警盤查，並當場扣得第一級毒品
    海洛因1 包（檢驗前淨重0.074 公克、檢驗後淨重0.064 公
    克），另徵得其同意採尿送驗，結果呈嗎啡、可待因陽性反
    應，始悉上情。
(五)、於同年8 月29日16時許，在其高雄縣路竹鄉○○村○○路29
    6 號住處，以針筒注射之方式，施用第一級毒品海洛因1 次
    。嗣於同年8 月30日18時30分許，在高雄縣路竹鄉○○路與
    大仁路369 巷口前，因形跡可疑為警盤查，並當場扣得第一
    級毒品海洛因1 包（檢驗前淨重0.066 公克、檢驗後淨重0.
    056 公克），另徵得其同意採尿送驗，結果呈嗎啡、可待因
    陽性反應。
二、案經高雄縣政府警察局湖內分局分別報請臺灣高雄地方法院
    檢察署檢察官偵查起訴。
    理  由
一、本件被告甲○○所犯均係死刑、無期徒刑、最輕本刑為3年
    以上有期徒刑以外之罪，其於準備程序就前揭被訴事實為有
    罪之陳述，經受命法官告知簡式審判程序之旨，並聽取其與
    公訴人之意見後，本院認無不得或不宜改依簡式審判程序進
    行之處，爰依刑事訴訟法第273條之1第1項，裁定本件由受
    命法官獨任進行簡式審判程序，合先敘明。
二、上揭施用第一級毒品之事實，已據被告甲○○於本院審理中
    坦承不諱，且其於查獲時為警所採驗之尿液，分別送往台灣
    檢驗科技股份有限公司以GC /MS方法（氣相層析/質譜儀法
    ）檢驗，結果確呈第一級毒品海洛因代謝後之嗎啡及可待因
    等陽性反應，此有台灣檢驗科技股份有限公司98年7月22日
    、98年8 月19日、98年9 月1 日、98年9 月3 日、98年9 月
    15日所出具之濫用藥物尿液檢驗報告，及高雄縣政府警察局
    湖內分局煙毒、麻藥案件嫌犯代號與真實姓名對照表（代號
    980169 ）、高雄縣政府警察局湖內分局一甲派出所毒品案件
    嫌犯尿液真實姓名對照表（代號980258）、高雄縣政府警察
    局湖內分局煙毒、麻藥案件嫌犯代號與真實姓名對照表（代
    號980278）、（代號980286）、（代號980291）共10份附卷
    可稽，並有白色粉末2 包扣案可憑；另扣案之白色粉末袋2
    包，均係第一級毒品海洛因（分別為檢驗前淨重分別為零點
    零柒肆公克、零點零陸陸公克，檢驗後淨重分別為零點零陸
    肆公克、零點零伍陸公克），此亦有高雄市立凱旋醫院98年
    9 月15日高市凱醫驗字第11127 號、第11121 號濫用藥物成
    品檢驗鑑定書在卷可參，足認被告上開自白核與事證相符。
    又被告曾受如事實欄所載之觀察、勒戒及強制戒治處分，並
    於觀察、勒戒及強制戒治處分執行完畢後5 年內，再犯施用
    毒品罪而經依法追訴處罰完畢等事實，亦有卷附本院院內索
    引卡紀錄表、臺灣高等法院被告前案紀錄表各1 份在卷可按
    。按毒品危害防制條例第20條、第23 條 於93年1 月9 日修
    正施行後，將施用毒品之刑事處遇程序，區分為「初犯」及
    「五年內再犯」、「五年後再犯」3 種，其立法理由謂：「
    初犯」經觀察、勒戒或強制戒治執行完畢釋放後，「五年內
    再犯」者，因其再犯率甚高，原實施之觀察、勒戒及強制戒
    治既已無法收其實效，爰依法追訴或裁定交付審理。至於經
    觀察、勒戒或強制戒治執行完畢釋放後，「五年後再犯」者
    ，前所實施之觀察、勒戒或強制戒治已足以遮斷其施用毒品
    之毒癮，為期自新及協助其斷除毒癮，仍適用「初犯」規定
    ，先經觀察、勒戒或強制戒治之程序。從而依修正後之規定
    ，僅限於「初犯」及「五年後再犯」二種情形，始應先經觀
    察、勒戒或強制戒治程序。倘被告於5年 內已再犯，經依法
    追訴處罰，縱其第3 次再度施用毒品之時間，在初犯經觀察
    、勒戒或強制戒治執行完畢釋放5 年以後，已不合於「五年
    後再犯」之規定，且因已於「五年內再犯」，顯見其再犯率
    甚高，原實施觀察、勒戒或強制戒治，已無法收其實效，即
    應依該條例第10條處罰（最高法院95 年 第7 次刑事庭會議
    決議參照）。從而，被告於前開初犯經觀察、勒戒及強制戒
    治處分執行完畢釋放後「五年內再犯」施用毒品罪，並經依
    法追訴處罰執行完畢，而本件被告再度施用毒品犯行，已不
    合於「五年後再犯」之規定，揆諸前揭說明即應依毒品危害
    防制條例第10條第1 項施用毒品罪加以處罰。職是，本件事
    證明確，被告犯行洵堪認定，應依法論科。
三、核被告所為，均係犯毒品危害防制條例第10條第1項之施用
    第一級毒品罪。其為施用而持有第一級毒品之低度行為，為
    施用第一級毒品之高度行為所吸收，均不另論罪。又被告所
    犯前揭5 罪犯意各別，且行為互殊，應予分論併罰。被告曾
    於93年間因竊盜案件（共2 件），經本院以93年度簡字第
    3874號、93年度簡字第5996號各判處有期徒刑3 月、5 月確
    定；復因施用毒品案件，經本院以94年度訴字第341 號判處
    有期徒刑8 月確定，後二罪經裁定定應執行刑為有期徒刑1
    年確定，合併執行於95年3 月25日縮短刑期執行完畢。又因
    施用毒品、竊盜等案件，經本院分別以95年度訴字第3548號
    96 年 度簡字第543 號各判處有期徒刑8 月、6 月，嗣經裁
    定分別減為有期徒刑4 月、3 月確定；甲○○另於96年間因
    施用毒品案件，經本院以96年度訴字第1995號判處有期徒刑
    6 月確定，後二罪再經裁定定應執行刑為有期徒刑9 月，且
    接續上述有期徒刑4 月而為執行，於97年4 月9 日縮短刑期
    執行完畢，有前開前案紀錄表可按，其於該徒刑執行完畢後
    ，5 年以內故意再犯本件法定刑均為有期徒刑以上之罪，均
    應依刑法第47條第1 項分別論以累犯，並加重其刑。爰審酌
    被告前因施用毒品案件，迭經觀察、勒戒、強制戒治及法院
    科刑判決後，竟再為本件犯行，足見其惡習已深，且戒絕毒
    癮之意志不堅，未能體悟施用毒品對自己、家人造成之傷害
    及社會之負擔，自屬可議；惟念其於犯後態度良好，並能坦
    承犯行及施用毒品本質上係屬戕害自身健康之行為，尚未直
    接危害他人，反社會性程度應屬較低等一切情狀，爰量處如
    主文所示之刑，並定其應執行之刑，以資懲儆。
四、沒收部分：
    末按查獲之第一、二級毒品及專供製造或施用第一、二級毒
    品之器具，不問屬於犯人與否，均沒收銷燬之，毒品危害防
    制條例第18條第1項前段定有明文。查扣案之白色粉末袋2包
    ，經鑑定結果確係第一級毒品海洛因，業如上述，而包裝袋
    與其上殘留之毒品，已難以分析剝離，從而不問屬於犯人與
    否，爰依上開規定宣告沒收銷燬之；而鑑驗所耗損之毒品，
    既已滅失，自無庸宣告沒收銷燬，併此敘明。
據上論斷，應依刑事訴訟法第273條之1第1項、第299條第1項前
段，毒品危害防制條例第10條第1項、第18條第1項前段，刑法第
11條、第47條第1項、第51條第5款、第9款，判決如主文。
本案經檢察官李英霆到庭執行職務。
中    華    民    國    99    年    1    月    8    日
                  刑事第十庭  法  官   李代昌
以上正本證明與原本無異。
如不服本判決應於收受本判決後10日內向本院提出上訴書狀，並
應敘述具體理由，如未敘述上訴理由者，應於上訴期間屆滿後20
日內補提理由書狀於本院（均須按他造當事人之人數附繕本）「
切勿逕送上級法院」。
中    華    民    國    99    年    1    月    8    日
                              書記官   黃振祐
附錄本判決論罪之法條：
毒品危害防制條例第10條第1項
施用第一級毒品者，處6月以上5年以下有期徒刑。
臺灣高雄地方法院刑事判決           98年度審訴字第3536號
                                   98年度審訴字第4484號
公  訴  人  臺灣高雄地方法院檢察署檢察官
被      告  甲○○  男  54歲（民國○○年○月○○日生）
                    身分證統一編號：Ｚ000000000號
                    住高雄縣路竹鄉○○村○○路296號
                   （現在臺灣高雄監獄執行中）
上列被告因毒品危害防制條例案件，經檢察官提起公訴（98年度
毒偵字第4323號、98年度毒偵字第5019號、98年度毒偵字第5358
號、98年度毒偵字第5555號、98年度毒偵字第5601號），嗣因被
告就被訴事實均為有罪之陳述，經本院告知簡式審判之旨，並聽
取公訴人及被告之意見後，合議庭裁定由受命法官獨任依簡式審
判程序審理，判決如下：
    主  文
甲○○犯施用第一級毒品參罪，均累犯，各處有期徒刑玖月。又
施用第一級毒品，累犯，處有期徒刑拾月，扣案之第一級毒品海
洛因壹包（檢驗前淨重零點零柒肆公克、檢驗後淨重零點零陸肆
公克），沒收銷燬之。又施用第一級毒品，累犯，處有期徒刑拾
月，扣案之第一級毒品海洛因壹包（檢驗前淨重零點零陸陸公克
、檢驗後淨重零點零伍陸公克），沒收銷燬之。應執行有期徒刑
參年肆月，扣案之第一級毒品海洛因貳包（分別為檢驗前淨重分
別為零點零柒肆公克、零點零陸陸公克，檢驗後淨重零點零陸肆
公克、零點零伍陸公克），均沒收銷燬之。
    事  實
一、甲○○前於民國91年間，因施用毒品案件，經本院以91年度
    毒聲字第2364號裁定送勒戒處所施以觀察、勒戒後，認有繼
    續施用毒品之傾向，經本院以91年度毒聲字第5208號裁定令
    入戒治處所施以強制戒治，於92年1 月21日停止強制戒治出
    所，所餘戒治期間付保護管束，於92年8 月21日保護管束期
    滿未經撤銷而執行完畢，由台灣高雄地方法院檢察署檢察官
    以92年度戒毒偵字第811 號為不起訴處分確定。又於93年間
    因竊盜案件（共2 件），經本院以93年度簡字第3874號、93
    年度簡字第5996號各判處有期徒刑3 月、5 月確定；復因施
    用毒品案件，經本院以94年度訴字第341 號判處有期徒刑8
    月確定，後二罪經裁定定應執行刑為有期徒刑1 年確定，合
    併執行於95年3 月25日縮短刑期執行完畢。又因施用毒品、
    竊盜等案件，經本院分別以95年度訴字第3548號、96年度簡
    字第543 號各判處有期徒刑8 月、6 月，嗣經裁定分別減為
    有期徒刑4 月、3 月確定；甲○○另於96年間因施用毒品案
    件，經本院以96年度訴字第1995號判處有期徒刑6 月確定，
    後二罪再經裁定定應執行刑為有期徒刑9 月，且接續上述有
    期徒刑4 月而為執行，於97年4 月9 日縮短刑期執行完畢（
    構成累犯）。詎甲○○不知悔改，竟分別基於施用第一級毒
    品海洛因之犯意，實施下列行為：
(一)、於98年7 月2 日12時許，在高雄縣路竹鄉○○路聖母宮旁，
    以將海洛因置入香煙燃燒後吸食煙氣之方式，施用第一級毒
    品海洛因1 次。嗣於同年7 月5 日15時許，在高雄縣路竹鄉
    ○○村○○路290 號前，因形跡可疑為警盤查，並徵得其同
    意採尿送驗，結果呈嗎啡、可待因陽性反應，始悉上情。
(二)、於同年8 月3 日上午，在高雄縣路竹鄉○○路36巷內，以針
    筒注射之方式，施用第一級毒品海洛因1 次。嗣於同年8 月
    5 日16時10分許，在高雄縣路竹鄉○○路38巷口，因形跡可
    疑為警盤查，並徵得其同意採尿送驗，結果呈嗎啡、可待因
    陽性反應，始悉上情。
(三)、於同年8 月18日17時許，在高雄縣路竹鄉大社村東安宮後方
    的墓園，以針筒注射之方式，施用第一級毒品海洛因1 次。
    嗣於同年8 月19日16時30分許，在高雄縣路竹鄉○○路38巷
    口，因形跡可疑為警盤查，並徵得其同意採尿送驗，結果呈
    嗎啡、可待因陽性反應，始悉上情。
(四)、於同年8 月21日15時許，在高雄縣路竹鄉○○村○○路296
    號住處，以針筒注射之方式，施用第一級毒品海洛因1 次。
    嗣於同年8 月23日15時20分許，在高雄縣路竹鄉○○村○○
    路290 號前，因形跡可疑為警盤查，並當場扣得第一級毒品
    海洛因1 包（檢驗前淨重0.074 公克、檢驗後淨重0.064 公
    克），另徵得其同意採尿送驗，結果呈嗎啡、可待因陽性反
    應，始悉上情。
(五)、於同年8 月29日16時許，在其高雄縣路竹鄉○○村○○路29
    6 號住處，以針筒注射之方式，施用第一級毒品海洛因1 次
    。嗣於同年8 月30日18時30分許，在高雄縣路竹鄉○○路與
    大仁路369 巷口前，因形跡可疑為警盤查，並當場扣得第一
    級毒品海洛因1 包（檢驗前淨重0.066 公克、檢驗後淨重0.
    056 公克），另徵得其同意採尿送驗，結果呈嗎啡、可待因
    陽性反應。
二、案經高雄縣政府警察局湖內分局分別報請臺灣高雄地方法院
    檢察署檢察官偵查起訴。
    理  由
一、本件被告甲○○所犯均係死刑、無期徒刑、最輕本刑為3年
    以上有期徒刑以外之罪，其於準備程序就前揭被訴事實為有
    罪之陳述，經受命法官告知簡式審判程序之旨，並聽取其與
    公訴人之意見後，本院認無不得或不宜改依簡式審判程序進
    行之處，爰依刑事訴訟法第273條之1第1項，裁定本件由受
    命法官獨任進行簡式審判程序，合先敘明。
二、上揭施用第一級毒品之事實，已據被告甲○○於本院審理中
    坦承不諱，且其於查獲時為警所採驗之尿液，分別送往台灣
    檢驗科技股份有限公司以GC /MS方法（氣相層析/質譜儀法
    ）檢驗，結果確呈第一級毒品海洛因代謝後之嗎啡及可待因
    等陽性反應，此有台灣檢驗科技股份有限公司98年7月22日
    、98年8 月19日、98年9 月1 日、98年9 月3 日、98年9 月
    15日所出具之濫用藥物尿液檢驗報告，及高雄縣政府警察局
    湖內分局煙毒、麻藥案件嫌犯代號與真實姓名對照表（代號
    980169 ）、高雄縣政府警察局湖內分局一甲派出所毒品案件
    嫌犯尿液真實姓名對照表（代號980258）、高雄縣政府警察
    局湖內分局煙毒、麻藥案件嫌犯代號與真實姓名對照表（代
    號980278）、（代號980286）、（代號980291）共10份附卷
    可稽，並有白色粉末2 包扣案可憑；另扣案之白色粉末袋2
    包，均係第一級毒品海洛因（分別為檢驗前淨重分別為零點
    零柒肆公克、零點零陸陸公克，檢驗後淨重分別為零點零陸
    肆公克、零點零伍陸公克），此亦有高雄市立凱旋醫院98年
    9 月15日高市凱醫驗字第11127 號、第11121 號濫用藥物成
    品檢驗鑑定書在卷可參，足認被告上開自白核與事證相符。
    又被告曾受如事實欄所載之觀察、勒戒及強制戒治處分，並
    於觀察、勒戒及強制戒治處分執行完畢後5 年內，再犯施用
    毒品罪而經依法追訴處罰完畢等事實，亦有卷附本院院內索
    引卡紀錄表、臺灣高等法院被告前案紀錄表各1 份在卷可按
    。按毒品危害防制條例第20條、第23 條 於93年1 月9 日修
    正施行後，將施用毒品之刑事處遇程序，區分為「初犯」及
    「五年內再犯」、「五年後再犯」3 種，其立法理由謂：「
    初犯」經觀察、勒戒或強制戒治執行完畢釋放後，「五年內
    再犯」者，因其再犯率甚高，原實施之觀察、勒戒及強制戒
    治既已無法收其實效，爰依法追訴或裁定交付審理。至於經
    觀察、勒戒或強制戒治執行完畢釋放後，「五年後再犯」者
    ，前所實施之觀察、勒戒或強制戒治已足以遮斷其施用毒品
    之毒癮，為期自新及協助其斷除毒癮，仍適用「初犯」規定
    ，先經觀察、勒戒或強制戒治之程序。從而依修正後之規定
    ，僅限於「初犯」及「五年後再犯」二種情形，始應先經觀
    察、勒戒或強制戒治程序。倘被告於5年 內已再犯，經依法
    追訴處罰，縱其第3 次再度施用毒品之時間，在初犯經觀察
    、勒戒或強制戒治執行完畢釋放5 年以後，已不合於「五年
    後再犯」之規定，且因已於「五年內再犯」，顯見其再犯率
    甚高，原實施觀察、勒戒或強制戒治，已無法收其實效，即
    應依該條例第10條處罰（最高法院95 年 第7 次刑事庭會議
    決議參照）。從而，被告於前開初犯經觀察、勒戒及強制戒
    治處分執行完畢釋放後「五年內再犯」施用毒品罪，並經依
    法追訴處罰執行完畢，而本件被告再度施用毒品犯行，已不
    合於「五年後再犯」之規定，揆諸前揭說明即應依毒品危害
    防制條例第10條第1 項施用毒品罪加以處罰。職是，本件事
    證明確，被告犯行洵堪認定，應依法論科。
三、核被告所為，均係犯毒品危害防制條例第10條第1項之施用
    第一級毒品罪。其為施用而持有第一級毒品之低度行為，為
    施用第一級毒品之高度行為所吸收，均不另論罪。又被告所
    犯前揭5 罪犯意各別，且行為互殊，應予分論併罰。被告曾
    於93年間因竊盜案件（共2 件），經本院以93年度簡字第
    3874號、93年度簡字第5996號各判處有期徒刑3 月、5 月確
    定；復因施用毒品案件，經本院以94年度訴字第341 號判處
    有期徒刑8 月確定，後二罪經裁定定應執行刑為有期徒刑1
    年確定，合併執行於95年3 月25日縮短刑期執行完畢。又因
    施用毒品、竊盜等案件，經本院分別以95年度訴字第3548號
    96 年 度簡字第543 號各判處有期徒刑8 月、6 月，嗣經裁
    定分別減為有期徒刑4 月、3 月確定；甲○○另於96年間因
    施用毒品案件，經本院以96年度訴字第1995號判處有期徒刑
    6 月確定，後二罪再經裁定定應執行刑為有期徒刑9 月，且
    接續上述有期徒刑4 月而為執行，於97年4 月9 日縮短刑期
    執行完畢，有前開前案紀錄表可按，其於該徒刑執行完畢後
    ，5 年以內故意再犯本件法定刑均為有期徒刑以上之罪，均
    應依刑法第47條第1 項分別論以累犯，並加重其刑。爰審酌
    被告前因施用毒品案件，迭經觀察、勒戒、強制戒治及法院
    科刑判決後，竟再為本件犯行，足見其惡習已深，且戒絕毒
    癮之意志不堅，未能體悟施用毒品對自己、家人造成之傷害
    及社會之負擔，自屬可議；惟念其於犯後態度良好，並能坦
    承犯行及施用毒品本質上係屬戕害自身健康之行為，尚未直
    接危害他人，反社會性程度應屬較低等一切情狀，爰量處如
    主文所示之刑，並定其應執行之刑，以資懲儆。
四、沒收部分：
    末按查獲之第一、二級毒品及專供製造或施用第一、二級毒
    品之器具，不問屬於犯人與否，均沒收銷燬之，毒品危害防
    制條例第18條第1項前段定有明文。查扣案之白色粉末袋2包
    ，經鑑定結果確係第一級毒品海洛因，業如上述，而包裝袋
    與其上殘留之毒品，已難以分析剝離，從而不問屬於犯人與
    否，爰依上開規定宣告沒收銷燬之；而鑑驗所耗損之毒品，
    既已滅失，自無庸宣告沒收銷燬，併此敘明。
據上論斷，應依刑事訴訟法第273條之1第1項、第299條第1項前
段，毒品危害防制條例第10條第1項、第18條第1項前段，刑法第
11條、第47條第1項、第51條第5款、第9款，判決如主文。
本案經檢察官李英霆到庭執行職務。
中    華    民    國    99    年    1    月    8    日
                  刑事第十庭  法  官   李代昌
以上正本證明與原本無異。
如不服本判決應於收受本判決後10日內向本院提出上訴書狀，並
應敘述具體理由，如未敘述上訴理由者，應於上訴期間屆滿後20
日內補提理由書狀於本院（均須按他造當事人之人數附繕本）「
切勿逕送上級法院」。
中    華    民    國    99    年    1    月    8    日
                              書記官   黃振祐
附錄本判決論罪之法條：
毒品危害防制條例第10條第1項
施用第一級毒品者，處6月以上5年以下有期徒刑。
臺灣高雄地方法院刑事判決           98年度審訴字第3536號
                                   98年度審訴字第4484號
公  訴  人  臺灣高雄地方法院檢察署檢察官
被      告  甲○○  男  54歲（民國○○年○月○○日生）
                    身分證統一編號：Ｚ000000000號
                    住高雄縣路竹鄉○○村○○路296號
                   （現在臺灣高雄監獄執行中）
上列被告因毒品危害防制條例案件，經檢察官提起公訴（98年度
毒偵字第4323號、98年度毒偵字第5019號、98年度毒偵字第5358
號、98年度毒偵字第5555號、98年度毒偵字第5601號），嗣因被
告就被訴事實均為有罪之陳述，經本院告知簡式審判之旨，並聽
取公訴人及被告之意見後，合議庭裁定由受命法官獨任依簡式審
判程序審理，判決如下：
    主  文
甲○○犯施用第一級毒品參罪，均累犯，各處有期徒刑玖月。又
施用第一級毒品，累犯，處有期徒刑拾月，扣案之第一級毒品海
洛因壹包（檢驗前淨重零點零柒肆公克、檢驗後淨重零點零陸肆
公克），沒收銷燬之。又施用第一級毒品，累犯，處有期徒刑拾
月，扣案之第一級毒品海洛因壹包（檢驗前淨重零點零陸陸公克
、檢驗後淨重零點零伍陸公克），沒收銷燬之。應執行有期徒刑
參年肆月，扣案之第一級毒品海洛因貳包（分別為檢驗前淨重分
別為零點零柒肆公克、零點零陸陸公克，檢驗後淨重零點零陸肆
公克、零點零伍陸公克），均沒收銷燬之。
    事  實
一、甲○○前於民國91年間，因施用毒品案件，經本院以91年度
    毒聲字第2364號裁定送勒戒處所施以觀察、勒戒後，認有繼
    續施用毒品之傾向，經本院以91年度毒聲字第5208號裁定令
    入戒治處所施以強制戒治，於92年1 月21日停止強制戒治出
    所，所餘戒治期間付保護管束，於92年8 月21日保護管束期
    滿未經撤銷而執行完畢，由台灣高雄地方法院檢察署檢察官
    以92年度戒毒偵字第811 號為不起訴處分確定。又於93年間
    因竊盜案件（共2 件），經本院以93年度簡字第3874號、93
    年度簡字第5996號各判處有期徒刑3 月、5 月確定；復因施
    用毒品案件，經本院以94年度訴字第341 號判處有期徒刑8
    月確定，後二罪經裁定定應執行刑為有期徒刑1 年確定，合
    併執行於95年3 月25日縮短刑期執行完畢。又因施用毒品、
    竊盜等案件，經本院分別以95年度訴字第3548號、96年度簡
    字第543 號各判處有期徒刑8 月、6 月，嗣經裁定分別減為
    有期徒刑4 月、3 月確定；甲○○另於96年間因施用毒品案
    件，經本院以96年度訴字第1995號判處有期徒刑6 月確定，
    後二罪再經裁定定應執行刑為有期徒刑9 月，且接續上述有
    期徒刑4 月而為執行，於97年4 月9 日縮短刑期執行完畢（
    構成累犯）。詎甲○○不知悔改，竟分別基於施用第一級毒
    品海洛因之犯意，實施下列行為：
(一)、於98年7 月2 日12時許，在高雄縣路竹鄉○○路聖母宮旁，
    以將海洛因置入香煙燃燒後吸食煙氣之方式，施用第一級毒
    品海洛因1 次。嗣於同年7 月5 日15時許，在高雄縣路竹鄉
    ○○村○○路290 號前，因形跡可疑為警盤查，並徵得其同
    意採尿送驗，結果呈嗎啡、可待因陽性反應，始悉上情。
(二)、於同年8 月3 日上午，在高雄縣路竹鄉○○路36巷內，以針
    筒注射之方式，施用第一級毒品海洛因1 次。嗣於同年8 月
    5 日16時10分許，在高雄縣路竹鄉○○路38巷口，因形跡可
    疑為警盤查，並徵得其同意採尿送驗，結果呈嗎啡、可待因
    陽性反應，始悉上情。
(三)、於同年8 月18日17時許，在高雄縣路竹鄉大社村東安宮後方
    的墓園，以針筒注射之方式，施用第一級毒品海洛因1 次。
    嗣於同年8 月19日16時30分許，在高雄縣路竹鄉○○路38巷
    口，因形跡可疑為警盤查，並徵得其同意採尿送驗，結果呈
    嗎啡、可待因陽性反應，始悉上情。
(四)、於同年8 月21日15時許，在高雄縣路竹鄉○○村○○路296
    號住處，以針筒注射之方式，施用第一級毒品海洛因1 次。
    嗣於同年8 月23日15時20分許，在高雄縣路竹鄉○○村○○
    路290 號前，因形跡可疑為警盤查，並當場扣得第一級毒品
    海洛因1 包（檢驗前淨重0.074 公克、檢驗後淨重0.064 公
    克），另徵得其同意採尿送驗，結果呈嗎啡、可待因陽性反
    應，始悉上情。
(五)、於同年8 月29日16時許，在其高雄縣路竹鄉○○村○○路29
    6 號住處，以針筒注射之方式，施用第一級毒品海洛因1 次
    。嗣於同年8 月30日18時30分許，在高雄縣路竹鄉○○路與
    大仁路369 巷口前，因形跡可疑為警盤查，並當場扣得第一
    級毒品海洛因1 包（檢驗前淨重0.066 公克、檢驗後淨重0.
    056 公克），另徵得其同意採尿送驗，結果呈嗎啡、可待因
    陽性反應。
二、案經高雄縣政府警察局湖內分局分別報請臺灣高雄地方法院
    檢察署檢察官偵查起訴。
    理  由
一、本件被告甲○○所犯均係死刑、無期徒刑、最輕本刑為3年
    以上有期徒刑以外之罪，其於準備程序就前揭被訴事實為有
    罪之陳述，經受命法官告知簡式審判程序之旨，並聽取其與
    公訴人之意見後，本院認無不得或不宜改依簡式審判程序進
    行之處，爰依刑事訴訟法第273條之1第1項，裁定本件由受
    命法官獨任進行簡式審判程序，合先敘明。
二、上揭施用第一級毒品之事實，已據被告甲○○於本院審理中
    坦承不諱，且其於查獲時為警所採驗之尿液，分別送往台灣
    檢驗科技股份有限公司以GC /MS方法（氣相層析/質譜儀法
    ）檢驗，結果確呈第一級毒品海洛因代謝後之嗎啡及可待因
    等陽性反應，此有台灣檢驗科技股份有限公司98年7月22日
    、98年8 月19日、98年9 月1 日、98年9 月3 日、98年9 月
    15日所出具之濫用藥物尿液檢驗報告，及高雄縣政府警察局
    湖內分局煙毒、麻藥案件嫌犯代號與真實姓名對照表（代號
    980169 ）、高雄縣政府警察局湖內分局一甲派出所毒品案件
    嫌犯尿液真實姓名對照表（代號980258）、高雄縣政府警察
    局湖內分局煙毒、麻藥案件嫌犯代號與真實姓名對照表（代
    號980278）、（代號980286）、（代號980291）共10份附卷
    可稽，並有白色粉末2 包扣案可憑；另扣案之白色粉末袋2
    包，均係第一級毒品海洛因（分別為檢驗前淨重分別為零點
    零柒肆公克、零點零陸陸公克，檢驗後淨重分別為零點零陸
    肆公克、零點零伍陸公克），此亦有高雄市立凱旋醫院98年
    9 月15日高市凱醫驗字第11127 號、第11121 號濫用藥物成
    品檢驗鑑定書在卷可參，足認被告上開自白核與事證相符。
    又被告曾受如事實欄所載之觀察、勒戒及強制戒治處分，並
    於觀察、勒戒及強制戒治處分執行完畢後5 年內，再犯施用
    毒品罪而經依法追訴處罰完畢等事實，亦有卷附本院院內索
    引卡紀錄表、臺灣高等法院被告前案紀錄表各1 份在卷可按
    。按毒品危害防制條例第20條、第23 條 於93年1 月9 日修
    正施行後，將施用毒品之刑事處遇程序，區分為「初犯」及
    「五年內再犯」、「五年後再犯」3 種，其立法理由謂：「
    初犯」經觀察、勒戒或強制戒治執行完畢釋放後，「五年內
    再犯」者，因其再犯率甚高，原實施之觀察、勒戒及強制戒
    治既已無法收其實效，爰依法追訴或裁定交付審理。至於經
    觀察、勒戒或強制戒治執行完畢釋放後，「五年後再犯」者
    ，前所實施之觀察、勒戒或強制戒治已足以遮斷其施用毒品
    之毒癮，為期自新及協助其斷除毒癮，仍適用「初犯」規定
    ，先經觀察、勒戒或強制戒治之程序。從而依修正後之規定
    ，僅限於「初犯」及「五年後再犯」二種情形，始應先經觀
    察、勒戒或強制戒治程序。倘被告於5年 內已再犯，經依法
    追訴處罰，縱其第3 次再度施用毒品之時間，在初犯經觀察
    、勒戒或強制戒治執行完畢釋放5 年以後，已不合於「五年
    後再犯」之規定，且因已於「五年內再犯」，顯見其再犯率
    甚高，原實施觀察、勒戒或強制戒治，已無法收其實效，即
    應依該條例第10條處罰（最高法院95 年 第7 次刑事庭會議
    決議參照）。從而，被告於前開初犯經觀察、勒戒及強制戒
    治處分執行完畢釋放後「五年內再犯」施用毒品罪，並經依
    法追訴處罰執行完畢，而本件被告再度施用毒品犯行，已不
    合於「五年後再犯」之規定，揆諸前揭說明即應依毒品危害
    防制條例第10條第1 項施用毒品罪加以處罰。職是，本件事
    證明確，被告犯行洵堪認定，應依法論科。
三、核被告所為，均係犯毒品危害防制條例第10條第1項之施用
    第一級毒品罪。其為施用而持有第一級毒品之低度行為，為
    施用第一級毒品之高度行為所吸收，均不另論罪。又被告所
    犯前揭5 罪犯意各別，且行為互殊，應予分論併罰。被告曾
    於93年間因竊盜案件（共2 件），經本院以93年度簡字第
    3874號、93年度簡字第5996號各判處有期徒刑3 月、5 月確
    定；復因施用毒品案件，經本院以94年度訴字第341 號判處
    有期徒刑8 月確定，後二罪經裁定定應執行刑為有期徒刑1
    年確定，合併執行於95年3 月25日縮短刑期執行完畢。又因
    施用毒品、竊盜等案件，經本院分別以95年度訴字第3548號
    96 年 度簡字第543 號各判處有期徒刑8 月、6 月，嗣經裁
    定分別減為有期徒刑4 月、3 月確定；甲○○另於96年間因
    施用毒品案件，經本院以96年度訴字第1995號判處有期徒刑
    6 月確定，後二罪再經裁定定應執行刑為有期徒刑9 月，且
    接續上述有期徒刑4 月而為執行，於97年4 月9 日縮短刑期
    執行完畢，有前開前案紀錄表可按，其於該徒刑執行完畢後
    ，5 年以內故意再犯本件法定刑均為有期徒刑以上之罪，均
    應依刑法第47條第1 項分別論以累犯，並加重其刑。爰審酌
    被告前因施用毒品案件，迭經觀察、勒戒、強制戒治及法院
    科刑判決後，竟再為本件犯行，足見其惡習已深，且戒絕毒
    癮之意志不堅，未能體悟施用毒品對自己、家人造成之傷害
    及社會之負擔，自屬可議；惟念其於犯後態度良好，並能坦
    承犯行及施用毒品本質上係屬戕害自身健康之行為，尚未直
    接危害他人，反社會性程度應屬較低等一切情狀，爰量處如
    主文所示之刑，並定其應執行之刑，以資懲儆。
四、沒收部分：
    末按查獲之第一、二級毒品及專供製造或施用第一、二級毒
    品之器具，不問屬於犯人與否，均沒收銷燬之，毒品危害防
    制條例第18條第1項前段定有明文。查扣案之白色粉末袋2包
    ，經鑑定結果確係第一級毒品海洛因，業如上述，而包裝袋
    與其上殘留之毒品，已難以分析剝離，從而不問屬於犯人與
    否，爰依上開規定宣告沒收銷燬之；而鑑驗所耗損之毒品，
    既已滅失，自無庸宣告沒收銷燬，併此敘明。
據上論斷，應依刑事訴訟法第273條之1第1項、第299條第1項前
段，毒品危害防制條例第10條第1項、第18條第1項前段，刑法第
11條、第47條第1項、第51條第5款、第9款，判決如主文。
本案經檢察官李英霆到庭執行職務。
中    華    民    國    99    年    1    月    8    日
                  刑事第十庭  法  官   李代昌
以上正本證明與原本無異。
如不服本判決應於收受本判決後10日內向本院提出上訴書狀，並
應敘述具體理由，如未敘述上訴理由者，應於上訴期間屆滿後20
日內補提理由書狀於本院（均須按他造當事人之人數附繕本）「
切勿逕送上級法院」。
中    華    民    國    99    年    1    月    8    日
                              書記官   黃振祐
附錄本判決論罪之法條：
毒品危害防制條例第10條第1項
施用第一級毒品者，處6月以上5年以下有期徒刑。
臺灣高雄地方法院刑事判決           98年度審訴字第3536號
                                   98年度審訴字第4484號
公  訴  人  臺灣高雄地方法院檢察署檢察官
被      告  甲○○  男  54歲（民國○○年○月○○日生）
                    身分證統一編號：Ｚ000000000號
                    住高雄縣路竹鄉○○村○○路296號
                   （現在臺灣高雄監獄執行中）
上列被告因毒品危害防制條例案件，經檢察官提起公訴（98年度
毒偵字第4323號、98年度毒偵字第5019號、98年度毒偵字第5358
號、98年度毒偵字第5555號、98年度毒偵字第5601號），嗣因被
告就被訴事實均為有罪之陳述，經本院告知簡式審判之旨，並聽
取公訴人及被告之意見後，合議庭裁定由受命法官獨任依簡式審
判程序審理，判決如下：
    主  文
甲○○犯施用第一級毒品參罪，均累犯，各處有期徒刑玖月。又
施用第一級毒品，累犯，處有期徒刑拾月，扣案之第一級毒品海
洛因壹包（檢驗前淨重零點零柒肆公克、檢驗後淨重零點零陸肆
公克），沒收銷燬之。又施用第一級毒品，累犯，處有期徒刑拾
月，扣案之第一級毒品海洛因壹包（檢驗前淨重零點零陸陸公克
、檢驗後淨重零點零伍陸公克），沒收銷燬之。應執行有期徒刑
參年肆月，扣案之第一級毒品海洛因貳包（分別為檢驗前淨重分
別為零點零柒肆公克、零點零陸陸公克，檢驗後淨重零點零陸肆
公克、零點零伍陸公克），均沒收銷燬之。
    事  實
一、甲○○前於民國91年間，因施用毒品案件，經本院以91年度
    毒聲字第2364號裁定送勒戒處所施以觀察、勒戒後，認有繼
    續施用毒品之傾向，經本院以91年度毒聲字第5208號裁定令
    入戒治處所施以強制戒治，於92年1 月21日停止強制戒治出
    所，所餘戒治期間付保護管束，於92年8 月21日保護管束期
    滿未經撤銷而執行完畢，由台灣高雄地方法院檢察署檢察官
    以92年度戒毒偵字第811 號為不起訴處分確定。又於93年間
    因竊盜案件（共2 件），經本院以93年度簡字第3874號、93
    年度簡字第5996號各判處有期徒刑3 月、5 月確定；復因施
    用毒品案件，經本院以94年度訴字第341 號判處有期徒刑8
    月確定，後二罪經裁定定應執行刑為有期徒刑1 年確定，合
    併執行於95年3 月25日縮短刑期執行完畢。又因施用毒品、
    竊盜等案件，經本院分別以95年度訴字第3548號、96年度簡
    字第543 號各判處有期徒刑8 月、6 月，嗣經裁定分別減為
    有期徒刑4 月、3 月確定；甲○○另於96年間因施用毒品案
    件，經本院以96年度訴字第1995號判處有期徒刑6 月確定，
    後二罪再經裁定定應執行刑為有期徒刑9 月，且接續上述有
    期徒刑4 月而為執行，於97年4 月9 日縮短刑期執行完畢（
    構成累犯）。詎甲○○不知悔改，竟分別基於施用第一級毒
    品海洛因之犯意，實施下列行為：
(一)、於98年7 月2 日12時許，在高雄縣路竹鄉○○路聖母宮旁，
    以將海洛因置入香煙燃燒後吸食煙氣之方式，施用第一級毒
    品海洛因1 次。嗣於同年7 月5 日15時許，在高雄縣路竹鄉
    ○○村○○路290 號前，因形跡可疑為警盤查，並徵得其同
    意採尿送驗，結果呈嗎啡、可待因陽性反應，始悉上情。
(二)、於同年8 月3 日上午，在高雄縣路竹鄉○○路36巷內，以針
    筒注射之方式，施用第一級毒品海洛因1 次。嗣於同年8 月
    5 日16時10分許，在高雄縣路竹鄉○○路38巷口，因形跡可
    疑為警盤查，並徵得其同意採尿送驗，結果呈嗎啡、可待因
    陽性反應，始悉上情。
(三)、於同年8 月18日17時許，在高雄縣路竹鄉大社村東安宮後方
    的墓園，以針筒注射之方式，施用第一級毒品海洛因1 次。
    嗣於同年8 月19日16時30分許，在高雄縣路竹鄉○○路38巷
    口，因形跡可疑為警盤查，並徵得其同意採尿送驗，結果呈
    嗎啡、可待因陽性反應，始悉上情。
(四)、於同年8 月21日15時許，在高雄縣路竹鄉○○村○○路296
    號住處，以針筒注射之方式，施用第一級毒品海洛因1 次。
    嗣於同年8 月23日15時20分許，在高雄縣路竹鄉○○村○○
    路290 號前，因形跡可疑為警盤查，並當場扣得第一級毒品
    海洛因1 包（檢驗前淨重0.074 公克、檢驗後淨重0.064 公
    克），另徵得其同意採尿送驗，結果呈嗎啡、可待因陽性反
    應，始悉上情。
(五)、於同年8 月29日16時許，在其高雄縣路竹鄉○○村○○路29
    6 號住處，以針筒注射之方式，施用第一級毒品海洛因1 次
    。嗣於同年8 月30日18時30分許，在高雄縣路竹鄉○○路與
    大仁路369 巷口前，因形跡可疑為警盤查，並當場扣得第一
    級毒品海洛因1 包（檢驗前淨重0.066 公克、檢驗後淨重0.
    056 公克），另徵得其同意採尿送驗，結果呈嗎啡、可待因
    陽性反應。
二、案經高雄縣政府警察局湖內分局分別報請臺灣高雄地方法院
    檢察署檢察官偵查起訴。
    理  由
一、本件被告甲○○所犯均係死刑、無期徒刑、最輕本刑為3年
    以上有期徒刑以外之罪，其於準備程序就前揭被訴事實為有
    罪之陳述，經受命法官告知簡式審判程序之旨，並聽取其與
    公訴人之意見後，本院認無不得或不宜改依簡式審判程序進
    行之處，爰依刑事訴訟法第273條之1第1項，裁定本件由受
    命法官獨任進行簡式審判程序，合先敘明。
二、上揭施用第一級毒品之事實，已據被告甲○○於本院審理中
    坦承不諱，且其於查獲時為警所採驗之尿液，分別送往台灣
    檢驗科技股份有限公司以GC /MS方法（氣相層析/質譜儀法
    ）檢驗，結果確呈第一級毒品海洛因代謝後之嗎啡及可待因
    等陽性反應，此有台灣檢驗科技股份有限公司98年7月22日
    、98年8 月19日、98年9 月1 日、98年9 月3 日、98年9 月
    15日所出具之濫用藥物尿液檢驗報告，及高雄縣政府警察局
    湖內分局煙毒、麻藥案件嫌犯代號與真實姓名對照表（代號
    980169 ）、高雄縣政府警察局湖內分局一甲派出所毒品案件
    嫌犯尿液真實姓名對照表（代號980258）、高雄縣政府警察
    局湖內分局煙毒、麻藥案件嫌犯代號與真實姓名對照表（代
    號980278）、（代號980286）、（代號980291）共10份附卷
    可稽，並有白色粉末2 包扣案可憑；另扣案之白色粉末袋2
    包，均係第一級毒品海洛因（分別為檢驗前淨重分別為零點
    零柒肆公克、零點零陸陸公克，檢驗後淨重分別為零點零陸
    肆公克、零點零伍陸公克），此亦有高雄市立凱旋醫院98年
    9 月15日高市凱醫驗字第11127 號、第11121 號濫用藥物成
    品檢驗鑑定書在卷可參，足認被告上開自白核與事證相符。
    又被告曾受如事實欄所載之觀察、勒戒及強制戒治處分，並
    於觀察、勒戒及強制戒治處分執行完畢後5 年內，再犯施用
    毒品罪而經依法追訴處罰完畢等事實，亦有卷附本院院內索
    引卡紀錄表、臺灣高等法院被告前案紀錄表各1 份在卷可按
    。按毒品危害防制條例第20條、第23 條 於93年1 月9 日修
    正施行後，將施用毒品之刑事處遇程序，區分為「初犯」及
    「五年內再犯」、「五年後再犯」3 種，其立法理由謂：「
    初犯」經觀察、勒戒或強制戒治執行完畢釋放後，「五年內
    再犯」者，因其再犯率甚高，原實施之觀察、勒戒及強制戒
    治既已無法收其實效，爰依法追訴或裁定交付審理。至於經
    觀察、勒戒或強制戒治執行完畢釋放後，「五年後再犯」者
    ，前所實施之觀察、勒戒或強制戒治已足以遮斷其施用毒品
    之毒癮，為期自新及協助其斷除毒癮，仍適用「初犯」規定
    ，先經觀察、勒戒或強制戒治之程序。從而依修正後之規定
    ，僅限於「初犯」及「五年後再犯」二種情形，始應先經觀
    察、勒戒或強制戒治程序。倘被告於5年 內已再犯，經依法
    追訴處罰，縱其第3 次再度施用毒品之時間，在初犯經觀察
    、勒戒或強制戒治執行完畢釋放5 年以後，已不合於「五年
    後再犯」之規定，且因已於「五年內再犯」，顯見其再犯率
    甚高，原實施觀察、勒戒或強制戒治，已無法收其實效，即
    應依該條例第10條處罰（最高法院95 年 第7 次刑事庭會議
    決議參照）。從而，被告於前開初犯經觀察、勒戒及強制戒
    治處分執行完畢釋放後「五年內再犯」施用毒品罪，並經依
    法追訴處罰執行完畢，而本件被告再度施用毒品犯行，已不
    合於「五年後再犯」之規定，揆諸前揭說明即應依毒品危害
    防制條例第10條第1 項施用毒品罪加以處罰。職是，本件事
    證明確，被告犯行洵堪認定，應依法論科。
三、核被告所為，均係犯毒品危害防制條例第10條第1項之施用
    第一級毒品罪。其為施用而持有第一級毒品之低度行為，為
    施用第一級毒品之高度行為所吸收，均不另論罪。又被告所
    犯前揭5 罪犯意各別，且行為互殊，應予分論併罰。被告曾
    於93年間因竊盜案件（共2 件），經本院以93年度簡字第
    3874號、93年度簡字第5996號各判處有期徒刑3 月、5 月確
    定；復因施用毒品案件，經本院以94年度訴字第341 號判處
    有期徒刑8 月確定，後二罪經裁定定應執行刑為有期徒刑1
    年確定，合併執行於95年3 月25日縮短刑期執行完畢。又因
    施用毒品、竊盜等案件，經本院分別以95年度訴字第3548號
    96 年 度簡字第543 號各判處有期徒刑8 月、6 月，嗣經裁
    定分別減為有期徒刑4 月、3 月確定；甲○○另於96年間因
    施用毒品案件，經本院以96年度訴字第1995號判處有期徒刑
    6 月確定，後二罪再經裁定定應執行刑為有期徒刑9 月，且
    接續上述有期徒刑4 月而為執行，於97年4 月9 日縮短刑期
    執行完畢，有前開前案紀錄表可按，其於該徒刑執行完畢後
    ，5 年以內故意再犯本件法定刑均為有期徒刑以上之罪，均
    應依刑法第47條第1 項分別論以累犯，並加重其刑。爰審酌
    被告前因施用毒品案件，迭經觀察、勒戒、強制戒治及法院
    科刑判決後，竟再為本件犯行，足見其惡習已深，且戒絕毒
    癮之意志不堅，未能體悟施用毒品對自己、家人造成之傷害
    及社會之負擔，自屬可議；惟念其於犯後態度良好，並能坦
    承犯行及施用毒品本質上係屬戕害自身健康之行為，尚未直
    接危害他人，反社會性程度應屬較低等一切情狀，爰量處如
    主文所示之刑，並定其應執行之刑，以資懲儆。
四、沒收部分：
    末按查獲之第一、二級毒品及專供製造或施用第一、二級毒
    品之器具，不問屬於犯人與否，均沒收銷燬之，毒品危害防
    制條例第18條第1項前段定有明文。查扣案之白色粉末袋2包
    ，經鑑定結果確係第一級毒品海洛因，業如上述，而包裝袋
    與其上殘留之毒品，已難以分析剝離，從而不問屬於犯人與
    否，爰依上開規定宣告沒收銷燬之；而鑑驗所耗損之毒品，
    既已滅失，自無庸宣告沒收銷燬，併此敘明。
據上論斷，應依刑事訴訟法第273條之1第1項、第299條第1項前
段，毒品危害防制條例第10條第1項、第18條第1項前段，刑法第
11條、第47條第1項、第51條第5款、第9款，判決如主文。
本案經檢察官李英霆到庭執行職務。
中    華    民    國    99    年    1    月    8    日
                  刑事第十庭  法  官   李代昌
以上正本證明與原本無異。
如不服本判決應於收受本判決後10日內向本院提出上訴書狀，並
應敘述具體理由，如未敘述上訴理由者，應於上訴期間屆滿後20
日內補提理由書狀於本院（均須按他造當事人之人數附繕本）「
切勿逕送上級法院」。
中    華    民    國    99    年    1    月    8    日
                              書記官   黃振祐
附錄本判決論罪之法條：
毒品危害防制條例第10條第1項
施用第一級毒品者，處6月以上5年以下有期徒刑。

司法院資訊處製作；財團法人民間司法改革基金會備份。
